【裁判字號】    98,上訴,1248
【裁判日期】    990601
【裁判案由】    偽造文書等
【裁判全文】
臺灣高等法院臺南分院刑事判決        98年度上訴字第1248號
上  訴  人
即  被  告  壬○○
上  訴  人
即  被  告  己○○
上二人共同
選任辯護人  周平凡律師
上  訴  人
即  被  告  癸○○
上  訴  人
即  被  告  戊○○
                    91號
上列上訴人因偽造文書等案件，不服臺灣雲林地方法院97年度訴
字第1415號中華民國98年10月 9日第一審判決（起訴案號：臺灣
雲林地方法院檢察署97年度偵字第4972、5524、5903、6161號，
並就同一事實移送併案案號：97年度偵字第6309號），提起上訴
，本院判決如下：
    主  文
上訴駁回。
    事  實
一、壬○○曾因煙毒、違反麻醉藥品管理條例、違反槍砲彈藥刀
    械管制條例、詐欺、賭博等案件，分別經法院判處應執行有
    期徒刑三年九月、四年、七月、六月確定，數案接續執行，
    ，於民國（下同）95年9月12日縮刑期滿，89年4月20日因縮
    短刑期假釋出監，於假釋期間並付保護管束，然於89年4月1
    8日入岩灣技訓所執行感訓處分，於91年 2月1日因免予繼續
    執行出監，假釋保護管束時間自91年 2月1日起算，至97年6
    月22日假釋保護管束期滿，未經撤銷假釋，視為執行完畢。
二、詎壬○○猶不知悔改，自97年 7月間受某詐騙集團之綽號「
    小政」之不詳姓名成年男子邀請（該集團尚有「小政」、「
    阿三」、「阿正」及其他已成年之不知名成員），擔任詐騙
    集團之車手，再由壬○○邀集陳應興（經原審法院判決定應
    執行刑二年六月，未據上訴而告確定）、詹雅玲（經原審法
    院判處有期徒刑一年一月，未據上訴而告確定）、丁○○（
    經原審法通緝中，俟到案再另結）共組成該詐騙集團之車手
    集團（各車手參與犯行之時間、詳如附表一所示），由壬○○負責與該詐騙集團聯絡，並指揮車手前往取款完成詐騙犯
    行，得手後再由壬○○將所詐得金額之一定成數交予上游之
    詐騙集團，餘款由壬○○統籌分配予參與該次犯行之車手。
    壬○○、己○○、癸○○、戊○○與陳應興、詹雅玲、丁○○等車手成員與上開詐騙集團之綽號「小政」、「阿三」、
    「阿正」及其他已成年之不知名成員等人，共同基於偽造、
    行使公文書、特許文書、僭行公務員職務、詐欺取財之犯意
    聯絡，推由該詐騙集團先偽造如附表二所示之「台灣台北地
    方法院檢察署監管科職員識別證」予負責行騙取款之車手佩
    戴以取信被害人，並偽造附表二所示之「台灣台北地方法院
    檢察署請求暫時性凍結執行聲請書」、「台北地方法院地檢
    署監管科存提書」，出示取信被害人而行騙之用，另由詐騙
    集團之「阿三」者偽造紙製車牌2面（前4碼為 7800，後2碼
    不明，車牌已滅失），郵寄予壬○○每次行騙取款時，懸掛
    於出面取款之車子上使用，以掩飾身分，避免行跡敗露，該
    詐騙集團與壬○○之車手成員謀議之行騙手法如下：每次先
    由該集團之成員，假冒公務員身分，以電話方式，編造如附
    表一所示理由，分別向附表一所示之被害人謊稱：被害人需
    將存款交出以便監管，否則將來帳戶會遭到凍結等語，致附
    表一所示被害人誤信為真而陷於錯誤，應允交付款項後，該
    詐騙集團即指示壬○○，而由壬○○指揮其車手成員前往約
    定地點負責取款行為（壬○○車手集團各次參與之車手，詳
    如附表一編號1至5所示），壬○○乃將「阿三」郵寄送到之
    偽造紙製車牌2面（前4碼為 7800，後2碼不明，車牌已滅失
    ）懸掛於出面取款車子上使用，到達取款現場附近後，由壬○○尋找附近便利商店，以電話告知詐騙集團之「小政」等
    人該便利商店之傳真號碼，由「小政」等人傳真如附表二所
    示之「台灣台北地方法院檢察署請求暫時性凍結執行聲請書
    」、「台北地方法院地檢署監管科存提書」給壬○○收受，
    並依「小政」指示，到達取款地點後，由負責出面取款之車
    手（各次參與之車手詳如附表一編號1至5所示）佩戴該詐騙
    集團所偽造之如附表二所示「台灣台北地方法院檢察署監管
    科職員識別證」，假扮為台灣台北地方法院檢察署監管科職
    員而僭行公務員職權，並出示該詐騙集團所傳真之上開如附
    表二所示之偽造「台灣台北地方法院檢察署請求暫時性凍結
    執行聲請書」、「台北地方法院地檢署監管科存提書」，向
    附表一編號1至5所示被害人收取款項，而未出面取款之車手
    則負責在附近把風及接應下車取款之車手，分工完成詐欺犯
    行，足生損害於台灣台北地方法院、台灣台北地方法院檢察
    署執行公務之正確性及張書華、林嘉文、柯明信、庚○○、
    甲○○、李陳川、李秋鳴、蕭慶上等人。
三、壬○○之車手成員與該詐騙集團依其等謀議之前述詐騙手法
    及分工情形，著手進行完成附表一所示之五次犯行如下：
  (一)由壬○○、陳應興、丁○○與詐騙集團於附表一編號1至4所
    示之時間及地點，以前述詐騙手法，向附表一編號1至4所示
    之被害人行騙，並由壬○○、陳應興、丁○○、己○○（僅
    參與附表一編號3犯行）負責取款而分別向附表一編號 1至4
    所示之被害人詐得各如附表一編號1至4所示之金額。壬○○
    於取得款項後，將詐得金額之一定成數交予上游之「小政」
    等人，餘款則由壬○○統籌分配予參與該次犯行之車手。
  (二)己○○因係壬○○之女朋友，並與被告生有一女，明知壬○○從事詐騙集團之車手工作，仍基於共同犯上述罪名之犯意
    聯絡，參與如附表一編號3所示之犯行，即於97年8月22日，
    由壬○○駕車搭載己○○到元長國中附近把風，陳應興則駕
    駛懸掛上述偽造車牌之小客車搭載丁○○到場，由陳應興、
    丁○○持附表一編號3.1、3.2所示偽造之「台灣台北地方法
    院檢察署請求暫時性凍結執行聲請書」、「台北地方法院地
    檢署監管科存提書」，向甲○○騙取新台幣（下同）六十五
    萬八千元及三十萬現金，得手後，壬○○、己○○、陳應興
    、丁○○等人至己○○所經營位於彰化縣二林鎮○○里○○
    路○段531巷43號美容院朋分臟款（扣除壬○○將詐得金額之
    一定成數交予上游之「小政」等人後之餘款）。
  (三)97年 9月初，陳應興因不滿壬○○分配予其之贓款金額太少
    而退出詐騙之車手集團，壬○○因車手人手不足、乃邀集其
    胞兄癸○○、戊○○（原本係癸○○僱用之工人）、詹雅玲
    等人加入車手行列，癸○○、戊○○、詹雅玲等人因貪圖小
    利，明知充當詐騙集團之車手工作，仍基於共同犯上述罪名
    之犯意聯絡，參與如附表一編號5 所示之犯行，即先由戊○○於97年 9月23日出面以其名義向泰和小客車租賃有限公司
    租用車號3292-JJ號及3280-JJ號自小客車後。97年 9月24日
    當天上午，由癸○○駕駛車號 3292-JJ號搭載壬○○，戊○○則駕駛車號 3280-JJ號自小客車搭載丁○○、詹雅玲（上
    開車輛均尚未懸掛前述偽造之車牌）等人一起前往雲林縣元
    長鄉，欲向附表一編號5 所示之被害人辛○○○收取款項，
    一行人抵達雲林縣元長鄉○○路超商時，先乃由壬○○依詐
    騙集團之指示而指揮丁○○到便利商店拿取該附表二編號5.
    1、5.2所示文書後，到達「小政」指示之取款地點即雲林縣
    元長鄉潭東村南安府廟宇前（並攜帶事先由壬○○將丁○○
    、詹雅玲之照片交予「阿三」偽造如附表二編號5.3、5.4所
    示識別證 2枚備用，惟該次尚未使用），欲出面向被害人辛○○○取款，辛○○○事前告知其丈夫之叔叔蕭清榮，並請
    蕭清榮陪同前往交付款項，蕭清榮先往現場查看後，認為有
    詐而報警前往處理，在旁把風之壬○○發覺有異，即通知撤
    隊，乃由壬○○、癸○○、戊○○同乘車號 3280-JJ號自小
    客車離去，而丁○○、詹雅玲則駕駛車號 3292-JJ號自客車
    離去而未能得逞。嗣經警循線於97年 9月24日13時40分，在
    雲林縣元長鄉○○路9號前查獲丁○○、詹雅玲駕駛車號329
    2-JJ號自小客車，並在車上扣得如附表二編號5.1、5.2、5.
    3、5.4、5.5 所示之文書、識別證等物品而查悉上情。此外
    ，甲○○於97年8月23日報案時提出附表二編號3.1、3.2、3
    .3、3.4所示文書，乙○○於97年8月29日報案時提出附表二
    編號4.1、4.2所示文書等扣押在案。
四、案經雲林縣警察局虎尾分局報請台灣雲林地方法院檢察署檢
    察官偵查起訴及移送併案。
    理  由
壹、關於證據能力方面
一、按被告以外之人於審判外之陳述，雖不符前四條之規定，而
    經當事人同意於審判程序作為證據，法院審酌該言詞陳述或
    書面陳述作成時之情況，認為適當者，亦得為證據，刑事訴
    訟法第159條之5定有明文。
  (一)查本件被告犯罪事實之證據方法，經本院準備程序提示予檢
    察官、被告及辯護人，除被告己○○及其辯護人爭執證人丁○○、陳應興、詹雅玲之警詢及偵訊筆錄，係被告以外之人
    審判外之陳述，無證據能力外，其餘被告壬○○、癸○○、
    戊○○等均表示對於證據能力無意見，同意列為證據（本院
    卷第101、123頁）。
  (二)又查，本件證人即被害人丙○○○、庚○○、乙○○、甲○○、辛○○○、蕭清榮及證人魏仲炯、林榮源暨同案共同被
    告壬○○、己○○、癸○○、戊○○等人於警詢之證述，均
    係由警方經其等同意後始接受訊問，且經警方先訊問相關案
    情，由其等一一陳述後，始經記載於偵訊筆錄之中，嗣經閱
    覽筆錄無訛，再按捺指印所制作完成，全程並經錄音存證等
    情，足見警詢筆錄確係本於其等之陳述內容所制作，且符合
    取證之合法程序，是認上開證人於警詢中所為之供述證據，
    依其等作成時之情況，應為適當者。
  (三)再按被告以外之人於偵查中向檢察官所為之陳述，除顯有不
    可信之情況者外，得為證據，刑事訴訟法第159條之1第 2項
    定有明文。查同案被告壬○○、己○○、癸○○、戊○○等
    人於偵訊中所為之陳述，如係以證人之身分具結作證，而因
    檢察官與法官同為司法官，衡諸實務運作，檢察官實施刑事
    偵查程序，應能恪遵法定程序之要求，未有違法取供之情事
    ，符合取證之合法程序，亦無所謂「顯有不可信」之情形，
    故上開證詞雖於審判外所為，然應為傳聞證據之例外，具有
    證據能力。
  (四)綜上所述，本院審酌上開證據製作時之情況，並無違法不當
    之情事，其證據之取得過程亦無瑕疵，認為以之作為證據應
    屬適當，與本案待證事實間復具有關連性，並經檢察官、被
    告壬○○、己○○、癸○○、戊○○及其等辯護人均表示同
    意列為證據，揆諸前開規定，應認該等供述證據符合傳聞證
    據之例外，自屬具有證據能力。
二、被告己○○及其辯護人雖爭執證人丁○○之警詢筆錄，係被
    告以外之人審判外之陳述，無證據能力云云，惟查：
  (一)按被告以外之人於審判中經傳喚不到者，其於檢察事務官、
    司法警察官或司法警察調查中所為之陳述，經證明具有可信
    之特別情況，且為證明犯罪事實之存否所必要者，得為證據
    ，刑事訴訟法第159條之3第3款亦定有明文。
  (二)查證人丁○○係同案被告，於原審審理時即屢經傳喚均未到
    庭，而經原審法院於98年12月28日發布98年彰院賢緝字第32
    5 號通緝中，而本院審理時，經傳喚亦未到庭，並經本院囑
    託臺灣彰化地方法院檢察署拘提，亦未能拘到，顯見證人丁○○已難傳喚到庭。是以，本院經依法定方式無從傳喚上開
    證人到庭詰問，亦已盡調查之能事，且被告己○○及其辯護
    人於本院審理中亦已當庭捨棄上開證人丁○○之傳訊（本院
    卷第160頁）。
  (三)再者，證人丁○○於警詢所為之供述，經核均經其等同意後
    始接受訊問，且經警方先訊問相關案情，由其一一陳述後，
    始經記載於警訊筆錄之中，嗣經閱覽筆錄無訛，再按捺指印
    所制作完成等情，足見警詢筆錄確係本於其陳述內容所制作
    ，且符合取證之合法程序，又尚無證據足證係經員警違法取
    供，或有何違背證人丁○○之自由意思，且證人丁○○上揭
    於警詢所為之供述，乃就其犯罪事實所為自白，因其上開供
    述而使證人丁○○成立本案犯行，苟無其事，當不會憑空認
    罪，且犯罪嫌疑者甫遭查獲時，並無其他防備與顧忌，經常
    照實陳述，不會特意憑空編造情節，益徵其警詢供述應具有
    特別可信性。是以，揆之前開規定，是認上開證人於警詢中
    所為之供述證據，依其等作成時之情況，應具有可信之特別
    情況，且為證明犯罪事實之存否所必要，自得採為證據。
三、被告己○○及其辯護人又爭執證人陳應興、詹雅玲之警詢錄
    ，係被告以外之人審判外之陳述，無證據能力云云，然查：
  (一)按被告以外之人於審判外之言詞或書面陳述，除法律有規定
    者外，不得作為證據；又被告以外之人於檢察事務官、司法
    警察官或司法警察調查中所為之陳述，與審判中不符時，其
    先前之陳述具有較可信之特別情況，且為證明犯罪事實存否
    所必要者，得為證據，刑事訟訴法第159條第1項及第159 條
    之 2分別定有明文。再按上開條文所謂「具有較可信之特別
    情況」，係指證人於司法警察調查中所為之陳述，與審判中
    不符，而其先前之陳述，從客觀上之環境或條件等情況加以
    觀察，有足以取代審判中交互詰問之可信性保證者而言。證
    人所為之先前陳述，相較於審判中之陳述，是否先前陳述之
    背景具有特別情況，則需斟酌個案不同之情形具體予以認定
    ，亦即依據陳述人於警詢時及法院審理中所為陳述時之「外
    部情況」（指陳述人該次之觀察、記憶、表達是否正確、陳
    述人有無虛偽陳述之動機等），加以綜合評斷陳述人於警詢
    中所為之陳述，是否具有較可信之狀況；而所謂「特別可信
    性」，係指陳述是否出於供述者之真意、有無違法取供情事
    之信用性而言，故應就偵查或調查筆錄製作之原因、過程及
    其功能等加以觀察其信用性，據以判斷該傳聞證據是否有顯
    不可信或有特別可信之情況而例外具有證據能力。
  (二)本件共同被告陳應興、詹雅玲（相對於共同被告己○○而言
    ，為被告以外之第三人，本質上仍屬於證人）初於遭查獲警
    詢時明確自白暨指述被告己○○參與本案犯行，並朋分贓款
    等情，雖其後於原審審理時同否認警詢所供事實，就證明被
    告己○○犯罪存否所必要之重要事項所述顯有不符，自有前
    揭法條中所謂於警詢所為之陳述，與審判中不符之情形，是
    以，本院審酌共同被告陳應興、詹雅玲於警詢先前之陳述是
    否具有較可信之特別情況，而屬傳聞證據之例外，得採為證
    據，茲說明如下：
  1.被告陳應興、詹雅玲於警詢時，均先由警方先告知得行使之
    權利及夜間得拒絕接受訊問等情，而經其同意後始接受訊問
    ，且經依法錄音存證，足見上開警詢供述錄音，確係其等親
    自陳述之內容而錄，且符合取證之合法程序，是認上開證人
    於警詢中所為之供述證據，其作成時之情況，應為適當。且
    參以，上開警詢供述筆錄，乃司法警察依法詢問製作，無出
    以強暴、脅迫、利誘、詐欺、疲勞訊問或其他不正之方法，
    此觀共同被告陳應興經檢察官於97年12月 3日偵訊時並供認
    警詢供述係出於任意性、真實性，且確認警詢筆錄記載之正
    確性可得證明（見臺灣雲林地方法院檢察署97年度偵字5903
    號偵查卷第19頁，以下簡稱偵卷(四)），益見應無違法取供之
    情形至明。是以，足認陳應興、詹雅玲於警詢中所為之供述
    ，並無意思不自由之情事，故依其陳述作成之客觀條件及環
    境，益徵共同被告陳應興、詹雅玲接受訊問時之心理狀態健
    全、並無受到脅迫、利誘或欺詐等因素，甚為明顯。
  2.又參以，共同被告陳應興於檢察官偵查時，經以證人身分具
    結仍為與警詢相同之陳述（偵卷(四)第20、21頁），則共同被
    告陳應興經具結仍指證被告己○○共同參與分工本件詐騙及
    分贓犯行不移，足見其於警詢所為之供述應具有可信性，其
    後於原審法院交互詰問中，就被告己○○是否曾於分贓時表
    示意見等犯罪情節之詰問，其回答反應，顯然與警詢中不同
    ，率皆虛答或避重就輕之詞，並附合被告壬○○之說詞而改
    口稱：曾向壬○○借款，壬○○要伊問己○○，己○○不借
    ，伊係向壬○○抱怨分贓金額太少等語（原審卷第203至205
    頁），顯見共同被告陳應興其後於法院所為之證述係懼於被
    告壬○○、己○○等人之壓力，不敢當面明確指證，復又慮
    及可能被訴偽證之危險，故以避重就輕等應付法庭之交互詰
    問，相較之下，共同被告陳應興於警詢中如何分工詐騙及被
    告己○○如何在分贓主導致其分得金太少等細節均能為完整
    陳述，而共同被告詹雅玲於警詢亦指證被告壬○○與其女友
    且一組，負責把風等情明確，雖其後於原審審理時方經指證
    而供述稱：伊所說壬○○之女朋友不是在庭之被告己○○（
    原審卷第 235頁），然被告己○○確係被告壬○○之女朋友
    ，且同居生有一女，此為被告壬○○、己○○所不爭執，且
    互核共同被告陳應興、詹雅玲所供述內容均相一致，再參以
    ，共同被告陳應興、丁○○、詹雅玲均指證得手後，係至被
    告己○○經營之美容院分贓（虎尾分局雲警虎偵字第097100
    1532號卷第29、48頁，以下簡稱警卷(二)）；共同被告詹雅玲
    並警詢供承：壬○○與其女友現住地就是伊帶同警方去彰化
    縣二林鎮○○里○○○街48巷巷底，察看一棟二樓之白色房
    屋，該屋有二個出入口，其中一處出入口有裝設「花漾髮型
    室」之招牌，我們就在此朋分贓款（警卷(二)第48頁），並於
    檢察官偵查時結證稱：我們這一組人是以壬○○為首，成員
    有我、丁○○、丁○○的男友「阿興」（即陳應興）、壬○○、壬○○的女朋友（我們都叫他嫂子）及癸○○（「阿勳
    」）還有戊○○共七人，都是知情的犯罪集團成員，我們有
    分成三個小隊，都由一男一女組成，其中有些成員來來去去
    的等語（臺灣雲林地方法院檢察署97年度偵字4972號偵查卷
    第67頁，以下簡稱偵卷(一)），綜參以上證述內容以觀，益徵
    詹雅玲所指參與犯行之被告壬○○女友當係指被告己○○無
    疑，衡之一般常情，與被告壬○○同一組者，如非其女友，
    當不會如此明確陳明，是認依共同被告陳應興、詹雅玲於警
    詢所為之陳述當時之心理、記憶、表達方式等主觀情事及客
    觀狀況，其指證被告己○○之犯罪情節之可信性甚高。
  3.況且，共同被告陳應興、詹雅玲於警詢之陳述，乃就其等犯
    罪事實所為自白，因其上開供述均使其等因而成立本案犯行
    ，苟無其事，當不會憑空認罪，且犯罪嫌疑者甫遭查獲時，
    並無其他防備與顧忌，經常照實陳述，不會特意憑空編造情
    節，益徵其等警詢供述應具有特別可信性，其後於法院審理
    時所為之供述，已受不當之外力干擾，關於被告己○○不利
    之情事，存有反於真實之不正動機考量；反觀共同被告陳應
    興、詹雅玲警詢初供，其等驟遭警方搜索查獲並逮捕詢問，
    諒不及權衡利害算計掩飾同夥犯情，於充分告知得保持緘默
    、選任辯護人及請求調查有利證據等相關刑事訴訟程序權利
    保障之情況下，揆其無異常人之智慮及健全之心理狀態，就
    其參與詐騙集團之車手犯行，反於自身之利益加以自白，並
    未逃避刑責，兼而供指同案被告己○○之犯行，倘非事實，
    當無為此損己兼不利人之舉，堪認共同被告陳應興、詹雅玲
    於此般自主供述意識充足之外在環境及條件下所為之任意性
    陳述，摻雜虛偽因素之可能性極微，誠有信用性獲得保障之
    特別情況。是以，共同被告陳應興、詹雅玲翻異前詞，就本
    件具體個案案情及相關卷證判斷，為發現實質真實目的，如
    非以共同被告陳應興、詹雅玲前開警詢筆錄為證，已無從再
    就同一供述者，取得與其審判外陳述之相同供述內容，倘以
    其他證據代替，亦無從達到同一目的，是共同被告陳應興、
    詹雅玲警詢供述，乃證明被告己○○共同詐騙之犯罪事實存
    否所必要之證據，當有證據容許性，應綜合全案其餘事證斟
    酌取捨，本於經驗法則及論理法則，作合理之比較判斷其等
    警詢所為之供述，應較具可信性。
  4.本院綜參以上各情，經就共同被告陳應興、詹雅玲於警詢時
    及法院審理中所為陳述時之「外部情況」，即共同被告陳應
    興、詹雅玲接受訊問當時之心理狀態健全，並無受到脅迫、
    利誘或欺詐等因素，而出於自由意思陳述，且其所述之內容
    乃本於個人經歷、記憶而為，亦無虛偽陳述之動機等情，加
    以綜合評斷共同被告陳應興、詹雅玲於警詢中所為之陳述，
    ，較諸其於原審之證述自具有較可信之特別情況，又上開供
    證內容係指認被告己○○參與擔任本案詐騙集團之車手犯罪
    情節，復為證明本件犯罪事實存否所必要，揆之前揭刑事訟
    訴法第159條之2規定，自符合傳聞證據之例外規定，應認具
    有證據能力。
四、至被告己○○及其辯護人另爭執證人丁○○、陳應興、詹雅
    玲之偵訊筆錄，係被告以外之人審判外之陳述，無證據能力
    云云，經查：
  (一)按被告以外之人於偵查中向檢察官所為陳述，除顯有不可信
    之情況者外，得為證據，同法第159條之1第 2項定有明文。
    又偵查中對被告以外之人（包括證人、鑑定人、告訴人、被
    害人及共同被告等）所為之偵查筆錄，或被告以外之人向檢
    察官所提之書面陳述，性質上均屬傳聞證據。惟現階段刑事
    訴訟法規定檢察官代表國家偵查犯罪、實施公訴，依法其有
    訊問被告、證人及鑑定人之權，證人、鑑定人且須具結，而
    實務運作時，檢察官偵查中向被告以外之人所取得之陳述，
    原則上均能遵守法律規定，不致違法取供，其可信度極高，
    職是，被告以外之人前於偵查中已具結而為證述，除反對該
    項供述得具有證據能力之一方，已釋明「顯有不可信之情況
    」之理由外，不宜以該證人未能於審判中接受他造之反對詰
    問為由，即遽指該證人於偵查中之陳述不具證據能力。
  (二)證人丁○○、陳應興、詹雅玲檢察官偵查時所為之陳述，係
    以證人之身分具結作證，而因檢察官與法官同為司法官，衡
    諸實務運作，檢察官實施刑事偵查程序，應能恪遵法定程序
    之要求，未有違法取供之情事，符合取證之合法程序，亦無
    所謂顯有不可信之情形，且被告又未能釋明有何「顯有不可
    信之情況」之理由，則上開證人陳應興、詹雅玲、丁○○於
    檢察官偵訊時所為之供述證據，並無所謂顯有不可信之情形
    ，自得採為證據。
  (三)況且，本院審理中再傳喚證人丁○○，其未具合法理由而未
    到庭，復經本院依法執行拘提亦未拘提到案，亦已盡調查之
    能事，是自不宜以該證人未能於審判中接受他造之反對詰問
    為由，即遽指該證人於偵查中之陳述不具證據能力。
貳、認定犯罪事實所憑之證據及理由
一、被告壬○○部分（即附表一編號1至5所示之犯行）
  (一)訊據上訴人即被告壬○○坦白承認附表一所示之各次犯行，
    核與共同被告陳應興、詹雅玲、丁○○所供述之犯罪情節大
    致相符，並經調查下列各項補強證據屬實：
  1.附表一編號1所示犯行部分
    有被害人丙○○○97年 7月24日之警察詢問筆錄（警卷(二)第
    108頁至第110頁）、柯明信之大埤鄉農會存款簿影本（警卷
    (二)第111頁至第112頁）。
  2.附表一編號2所示犯行部分
    有被害人庚○○97年7月30日之警察詢問筆錄（警卷(二)第117
    頁至第119頁）、97年10月22日之警察詢問筆錄（同上卷第1
    25頁至第 127頁）、庚○○之雲林縣斗南鎮農會存款存摺影
    本（警卷(二)第124頁）。
  3.附表一編號3所示犯行部分
    業經被害人甲○○於97年8月23日、97年10月5日警察詢問時
    供明（警卷(二)第129頁至第131頁、第138頁至第140頁），並
    有附表二編號3.1、3.2、3.3、3.4所示文書佐證（警卷(二)第
    134頁至第137頁）。
  4.附表一編號4所示犯行部分
    有被害人乙○○97年8月29日之警察詢問筆錄（警卷(二)第142
    頁至第 143頁），及乙○○之雲林縣東勢鄉農會活期儲蓄存
    款存摺影本（警卷(二)第149頁、第124頁背面），與附表二編
    號4.1、4.2所示文書可以佐證（警卷(二)第151頁至第152頁）
    。
  5.附表一編號5所示犯行部分
    業經被害人辛○○○、蕭清榮於97年 9月24日警察詢問時供
    明（虎尾分局元長分駐所元警刑派字第24號警卷第10頁至第
    13頁，以下簡稱警卷(一)）），並有扣案如附表二編號5.1、5
    .2所示文書、5.3、5.4所示識別證可以佐證。
  (二)按刑事訴訟法第156條第2項固規定被告之自白，不得作為有
    罪判決之唯一證據，仍應調查其他必要之證據，以察其是否
    與事實相符。其立法旨意乃在防範被告自白之虛擬致與真實
    不符，故對自白在證據上之價值加以限制，明定須藉補強證
    據以擔保其真實性。經查，被告壬○○於原審法院及本院審
    理時迭次坦白承認上開詐騙之犯行（即附表一編號1至5所示
    之犯行），且就如何與詐騙集團分工等情節均能一一供述甚
    詳，其於法院審理時，向法官為相同之陳述，則前開自白任
    意陳述之信用性已受確定保障之情況下所作成，被告壬○○
    自白應無係虛擬致與真實不符之虞，故對前開自白在證據價
    值之判斷已無再加以限制之必要，應認被告壬○○之前開自
    白，其可信度甚高，堪信與事實相合。此外，經查核與共犯
    陳應興、詹雅玲、丁○○等人自白犯行，及證人即如附表一
    編號1至5所示之被害人所指證之被害情節均相符合，復有如
    上述之被害人存款存摺影本及附表二所示之偽造公文書、識
    別證扣案可資佐證。綜合上開各項證據，足資擔保被告壬○○自白之真實性，是綜參上開補強證據亦已足資證明被告黃
    嘉昇於審理中所為之任意性自白，應具有相當程度之真實性
    ，而確信被告壬○○前述自白之犯罪事實確屬真實。
  (三)綜上所述，被告壬○○自白核與事實相符，其如附表一編號
    1至5所示之犯行，事證明確，堪予認定。
二、被告己○○部分（即附表一編號3所示犯行）
  (一)訊據上訴人即被告己○○雖坦白承認係被告壬○○之同居女
    友，並生有一女，及在彰化縣二林鎮○○里○○路○段531巷
    43號經營美容院之事實，然矢口否認有何上述犯行。惟查：
  (二)證人共同被告陳應興、詹雅玲、丁○○於警詢或偵查時時自
    白上開犯行，並指證被告己○○亦參與附表一編號3 之犯行
    並朋分贓款等情，雖共同被告陳應興、詹雅玲於日後審理詰
    問時，雖迭次翻供部分供詞，然觀諸共同被告陳應興、詹雅
    玲、丁○○警詢供述，符合刑事訴訟法第159條之2之規定，
    較諸審判中之陳述有較可信之特別情況，且為證明犯罪事實
    存否所必要，具有證據能力，前已論述。是以，本院所應審
    認者為：共同被告即證人陳應興、詹雅玲、丁○○指證被告
    己○○參與附表一編號3 所示犯，其可信度如何？是否與事
    實相合而可採為被告己○○犯行之論罪依據，經查：
  1.按利用非共同被告之共犯之自白或其他不利於己之陳述，為
    認定被告犯罪之證據，與利用被告自己之自白作為其犯罪之
    證明同有自白虛偽性之危險，不免有嫁禍於被告而為虛偽供
    述之危險。故就刑事訴訟法第156條第2項之立法意旨觀之，
    非共同被告之共犯之自白或其他不利於己之陳述，雖得作為
    認定被告犯罪之證據，但不得作為有罪判決之唯一證據，仍
    應調查其他必要之證據，以察其是否與事實相符，仍須有補
    強證據以擔保該共犯自白之真實性，始得採為斷罪之依據。
    又按施用或持有毒品危害防制條例之毒品者所稱其向某人買
    受毒品之指證，不得作為有罪判決之唯一證據，仍須調查其
    他必要之補強證據以證明之。然所謂之補強證據，並非以證
    明犯罪構成要件之全部事實為必要，倘其得以佐證證人指證
    之犯罪非屬虛構，能予保障其供證之事實之真實性，即已充
    分。又得據以佐證者，雖非直接可以推斷該被告之實施犯罪
    ，但以此項證據與證人之供述為綜合判斷，若在客觀上足以
    使人對被告之犯罪事實獲得確信之心證者，即足當之。
  2.證人即共同被告陳應興於警詢供承：「97年 7月時，就由壬○○提議，叫我邀請我女朋友丁○○，配合他及他同居女友
    己○○，出面從假冒檢察官的詐欺車手集團工作，都是由壬○○負責與詐欺集團上游聯絡。」、「開始壬○○與己○○
    是駕駛己○○所有之白色自小客車（車號我沒有記）到場把
    風，後來則改駕駛租來之出租車到場，到現場附近後都是先
    由壬○○到超商收取偽造之地檢署傳真公文（「台灣台北地
    方法院檢察署請求暫時性凍結執行聲請書」及「台北地方法
    院地檢署監管科公文」），再交給我；我與丁○○取得詐騙
    金錢後就將車駕駛至比較沒有人的地方，隨即在路旁將錢交
    給壬○○，大部份都是回到己○○的家中（彰化縣二林鎮○○里○○○街48巷巷底、裝設「花漾髮型室」之招牌的地點
    ）分錢，有時會馬上在路旁分錢·我與丁○○共同分得詐騙
    得手金錢的一成，丁○○的部份是經由我交給他的，一直到
    97年 9月初，因為我們對於分工冒險程度不同有意見（我們
    出面取款要承擔被抓到的風險），要求壬○○與己○○多分
    一些給我與丁○○，當時壬○○沒有意見，但是己○○一直
    持反對意見，所以我就憤而不繼續參與。」、「97年 8月22
    日08時許，在元長國中前，連續二次詐騙被害人甲○○六十
    五萬八千元及三十萬現金，是我與丁○○駕駛我的 ON-5322
    號白色自小客車到場，己○○與壬○○駕車到場把風及負責
    到超商收取偽造地檢署傳真公文（「台灣台北地方法院檢察
    署請求暫時性凍結執行聲請書」及「台北地方法院地檢署監
    管科公文」）交給我，我與丁○○出面取款，取得詐騙金錢
    後再於人較少處交給壬○○，之後回到己○○家中分錢，我
    與丁○○共同分得六萬五千八百元，我將其中三萬元分給丁○○。」（警卷(二)第63至66頁）；於97年12月 3日檢察官訊
    問時，具結證稱：「（問：己○○負責的部分？）壬○○聯
    絡我到約定的地點後，己○○若有一起出去，她就是負責開
    車，由她與壬○○同一台車為我帶路，因為我們對雲林不熟
    ，到了現場後，由我和丁○○下車向被害人取款，己○○跟
    壬○○則在現場看頭看尾及等我們，等我們取得款項後。再
    到壬○○與己○○住處分錢。」「（問：己○○取得多少錢
    ？）我不知道，壬○○、己○○拿多少，我不知道。後來，
    詹雅玲、癸○○加入後，分的成數與我及丁○○差不多，我
    認為我們是冒險的人，他們沒有下車，還分的跟我們一樣多
    ，我就向壬○○、己○○說，我和丁○○分得太少了，壬○○沒有意見，己○○就說一些有的沒的。說錢要拿去租車及
    一些花費，意思就是不要多分我一些，所以我就不做了。」
    「（問：己○○從頭到尾都知道你們共組車手集團向被害人
    取款？）應該都知道，怎麼可能不知道。」（偵卷(四)第20頁
    至第21頁）。按共同被告陳應興既經檢察官於97年12月 3日
    偵訊時並供認警詢供述係出於任意性、真實性，且確認警詢
    筆錄記載之正確性可得證明（偵卷(四)第19頁），並於檢察官
    偵查時，經以證人身分具結仍為與警詢相同之陳述（偵卷(四)
    第20、21頁），則共同被告陳應興經具結仍指證被告己○○
    共同參與分工本件附表一編號3 所示詐騙犯行及分贓犯行不
    移，雖其後於原審98年 9月10日接受檢察官詰問時，亦坦白
    承認其於97年12月 3日警察詢問時有如上之供述明確，但經
    檢察官再訊及警詢中陳述是否實在時，表示：「那時候應該
    是搞混，己○○應該是沒有。」，惟檢察官經再追問：「跟
    哪次搞混？」時，證人陳應興表示：「我不知道哪次。」（
    原審卷第 207頁背面），然觀諸被告己○○倘若不曾參與詐
    騙行動，陳應興如何會搞混？由此適可證明證人陳應興在警
    詢所指證，應是出於確實之經驗。準此，足見其指證被告己○○之參與附表一編號3 犯罪事實之上情，應與事實相合而
    可憑信為真。
  3.證人即共同被告丁○○於警詢供承：（問：被害人甲○○向
    警訴稱，於97年8月22日8時許，在元長國中前，遭人假冒台
    灣台北地檢署名義，持偽造之「台灣台北地方法院檢察署請
    求暫時性凍結執行聲請書」及「台北地方法院地檢署監管科
    公文」傳真各1張，連續二次詐騙其新台幣65萬8千元，被害
    人並以相片方式指認你涉案，該案是否為你所為？共有那些
    人參與？你分得多少錢？）案件是壬○○主導的，他駕駛乙
    部汽車載他的女朋友，另外陳應興駕駛乙部汽車載我到場，
    車輛都是壬○○提供之出租車輛，當時壬○○與上游聯絡後
    就指示陳應興與我到場取款，壬○○與他的女朋友在附近把
    風，詐騙手法及方式，都是假冒台灣台北地檢署的張書華檢
    察官名義，持偽造之「台灣台北地方法院檢察署請求暫時性
    凍結執行聲請書」及「台北地方法院地檢署監管科公文」傳
    真各一張（是壬○○到超商接收的）到場詐騙，得手後就在
    現場附近將詐騙得之金錢全部交給壬○○，之後回到彰化縣
    二林鎮分錢，那次我分得新台幣一萬元，也是由陳應興交給
    我的等語綦詳（警卷(二)第30、31頁），核與其於97年10月20
    日檢察官訊問時具結證稱：「（問：請說明你們犯罪集團的
    成員及犯罪方式？）我們這一組人是以壬○○為首，成員有
    我、詹雅玲、我的前男友陳應興『阿興』、壬○○、壬○○
    的女朋友（嫂子）及『阿勳』還有戊○○共七人，都是知情
    的犯罪集團成員，我們有分成三個小隊，都是由1男1女組成
    ，通常是由壬○○跟他女朋友一組，我跟陳應興一組，詹雅
    玲是跟『阿勳』一組，戊○○97年9月23日當天是第1次到，
    隔天我們就被抓了，我們通常都是同一組人坐同一台車。我
    們這組主要是負責取款，就是擔任車手，上游只有壬○○才
    知道是誰，都是由壬○○與上游這組人聯絡後，再指示我們
    這組人如何行動。我們這組人聽壬○○指示，通常都是陳應
    興接到壬○○的電話後，載我去集合，再由壬○○帶路到被
    害人的地點，通常都是壬○○跟上游聯絡後，去拿公文，只
    有 9月24日那天是壬○○直接叫我去拿公文，再由壬○○決
    定由哪一小隊的人下去收錢，除了下去收錢的那一小隊的人
    外，其他小隊的人要分別到二處把風、戒備。」等情相互一
    致（偵卷(一)第69頁），且其所供情節，亦與證人陳應興之上
    開供內容相符，益徵證人丁○○、陳應興一致指證被告己○○之參與附表一編號 3犯罪事實之上情，應與事實相合而可
    憑信為真。至丁○○其後於97年11月12日經檢察官偵訊時改
    稱：己○○沒有參與分工本件詐騙集團之車手工作，己○○
    係因擔心壬○○才會跟出來（偵(一)卷第 103頁），由此可見
    ，證人丁○○亦不否認所供被告己○○於該次犯行有在場，
    與壬○○同車乙節屬實，則被告壬○○、己○○既為同居女
    友，並在被告壬○○為本件犯行同車在旁，事後又全部車手
    集團回其經營之美容院朋分贓款，被告己○○豈有不知情其
    等所為何事之理，顯見被告己○○所辯未參與，僅有時開車
    載壬○○到現場即返回美容院，應屬卸責之詞，不足採信。
    況且，該次偵訊並未命丁○○具結，其可信性自較其於97年
    10月20日經檢察官命具結所為之證詞為薄弱，尚難遽信。
  4.另證人即共同被告詹雅玲雖於97年 9月初才加入詐騙集團之
    車手，而就檢察官起訴被告己○○參與附表一編號3 犯行，
    雖不能直接證明，然觀諸其於警詢亦指證被告壬○○與其女
    友同一組，負責把風乙情，而其後於原審審理時方經指證而
    供述稱：伊所說壬○○之女朋友不是在庭之被告己○○（原
    審卷第 235頁），經查被告己○○確係被告壬○○之女朋友
    ，且同居生有一女，此為被告壬○○、己○○所不爭執，且
    互核共同被告詹雅玲所供述內容，亦與共同被告陳應興之前
    開指證均相一致，再參以，共同被告陳應興、丁○○、詹雅
    玲均指證得手後，係至被告己○○經營之美容院分贓（警卷
    (二)第29、48頁）；共同被告詹雅玲並於警詢供承：壬○○與
    其女友現住地就是伊帶同警方去彰化縣二林鎮○○里○○○
    街48巷巷底，察看一棟二樓之白色房屋，該屋有二個出入口
    ，其中一處出入口有裝設「花漾髮型室」之招牌，我們就在
    此朋分贓款（警卷(二)第48頁），並於檢察官偵查時結證稱：
    我們這一組人是以壬○○為首，成員有我、丁○○、丁○○
    的男友「阿興」（即陳應興）、壬○○、壬○○的女朋友（
    我們都叫他嫂子）及癸○○（「阿勳」）還有戊○○共七人
    ，都是知情的犯罪集團成員，我們有分成三個小隊，都由一
    男一女組成，其中有些成員來來去去的等語（偵卷(一)第67頁
    ），綜參以上證述內容以觀，益徵詹雅玲所指參與犯行之被
    告壬○○女友當係指被告己○○無疑。準此，亦可佐證共同
    被告陳應興、丁○○所指證被告己○○於附表一編號3 犯行
    ，與被告壬○○分工把風及事後分贓等情，應非虛構，被告
    己○○所辯：從未參與詐騙犯行，及被告壬○○迴護所供稱
    其女朋友己○○並未參與犯罪云云，應係被告己○○為其同
    居女朋友，甚且已與壬○○生有一女，自難期被告壬○○指
    證被告己○○玲犯罪，其證詞可信度甚低。
  5.又按諸一般證人基於人性之弱點以及事後避免得罪涉案被告
    之考量，往往有在嗣後翻異前供而改為有利於被告證述之現
    象，甚至諉稱其在警詢時所述係受警方逼迫云云，藉以避免
    遭被告仇視，而被告亦每利用此種情形，主張證人所為之指
    證前後矛盾或非出於本意，而請求法院排斥其證詞之可信性
    ，惟法院對證人所為前後矛盾之證詞，不宜僅依表面觀察，
    發現其一有矛盾情形即全然摒棄不採，亦不應依證人事後之
    翻供即認其原先之證詞不實，法院為確實發現真實，仍有必
    要依前述證人人性弱點之角度深切觀察其前後所為不同之證
    述，何者係真實可信，何者係事後為避免得罪被告所為迴護
    之詞，而不應採信，以作為判決之依據。查共同被告陳應興
    、詹雅玲、丁○○於警詢之陳述，乃就其等犯罪事實所為自
    白，因其上開供述均使其等因而成立本案犯行，苟無其事，
    當不會憑空認罪，且犯罪嫌疑者甫遭查獲時，並無其他防備
    與顧忌，經常照實陳述，不會特意憑空編造情節，益徵其等
    警詢供述應具有特別可信性，其後於法院審理時所為之供述
    ，已受不當之外力干擾，關於被告己○○不利之情事，存有
    反於真實之不正動機考量；反觀共同被告陳應興、詹雅玲、
    丁○○警詢初供，其等驟遭警方搜索查獲並逮捕詢問，諒不
    及權衡利害算計掩飾同夥犯情，於充分告知得保持緘默、選
    任辯護人及請求調查有利證據等相關刑事訴訟程序權利保障
    之情況下，揆其無異常人之智慮及健全之心理狀態，就其參
    與詐騙集團之車手犯行，反於自身之利益加以自白，並未逃
    避刑責，兼而供指同案被告己○○之犯行，倘非事實，當無
    為此損己兼不利人之舉，其信用性獲得保障之特別情況下，
    可信度甚高，堪予採信，已如前述，至共同被告陳應興、詹
    雅玲其後於原審審理雖翻供前供，陳應興乃率皆虛答或避重
    就輕之詞，並附合被告壬○○之說詞而改口稱：曾向壬○○
    借款，壬○○要伊問己○○，己○○不借，伊係向壬○○抱
    怨分贓金額太少等語（原審卷第203至205頁），顯見共同被
    告陳應興其後於法院所為之證述係懼於被告壬○○、己○○
    等人之壓力，不敢當面明確指證，復又慮及可能被訴偽證之
    危險，故以避重就輕等應付法庭之交互詰問，相較之下，共
    同被告陳應興於警詢中如何分工詐騙及被告己○○如何在分
    贓主導致其分得金太少等細節均能為完整陳述；而共同被告
    詹雅玲則於原審審理時經指證而供述稱：伊所說壬○○之女
    朋友不是在庭之被告己○○（原審卷第 235頁），顯然與前
    述事實及社會常情相悖。核共同被告陳應興、詹雅玲此舉與
    一般證人因為人性之弱點，以及避免得罪涉案被告之考量，
    往往有翻異前供，而改為有利於被告證述之情形，藉以避免
    遭被告仇視或報復之常情亦相合，顯然可見證人陳應興、詹
    雅玲上開改稱之詞，乃係事後因避免得罪涉案被告己○○、
    壬○○等人，要屬基於人性之弱點所為避重就輕編設之詞，
    自難採信。是綜合全案其餘事證斟酌取捨，本於經驗法則及
    論理法則，足判斷共同被告陳應興、詹雅玲之上開指證應較
    具可信性，並與事實相合。
  6.再者，經互核證人陳應興、詹雅玲、丁○○所供證之犯罪情
    節相互一致，可互為佐證其等證詞之可信性，且與被告己○○所自承係被告壬○○之同居女友，並在彰化縣二林鎮○○
    里○○路○段531巷43號經營美容院之事實亦相吻合。此外，
    附表一編號3犯行，並經被害人甲○○於97年8月23日、97年
    10月5日警察詢問時供明（警卷(二)第129頁至第131頁、第138
    頁至第140頁），復有附表二編號 3.1、3.2、3.3、3.4所示
    文書可資佐證（警卷(二)第134頁至第137頁）。
  (三)本院斟酌前述各項證據之調查結果，經比較證人陳應興、詹
    雅玲、丁○○於警、偵訊及原審審理中所為上開前後不一之
    證述，認證人陳應興、丁○○、詹雅玲於警、偵訊所指證被
    告己○○參與詐騙集團之車手犯行等情，較為可採，業如前
    述。又經互核證人陳應興、詹雅玲、丁○○所供證之犯罪情
    節相互一致，可互為佐證其等證詞之可信性，再調查上開證
    據之結果，並參酌各項情況事實及論理法則，足資補強其等
    指證內容之真實性，自得採為被告己○○論罪之主要依據。
  (四)綜上所述，被告己○○所辯，經查殊無足取。被告己○○如
    附表一編號3所示之犯行，事證明確，應堪認定。
三、被告癸○○、戊○○部分（即如附表一編號5犯行）
  (一)訊據上訴人即被告癸○○、戊○○固坦白承認：97年 9月23
    日，先由戊○○出面以伊名義向泰和小客車租賃有限公司租
    用車號3292-JJ號及3280-JJ號自小客車後，97年 9月24日當
    天上午，由癸○○、戊○○分別駕駛車號3292-JJ號及3280-
    JJ號自小客車搭載壬○○及丁○○、詹雅玲等人一起前往雲
    林縣元長鄉之事實，惟矢口否認有何上揭犯行，均辯稱：當
    天是壬○○等人約伊們二人要到元長拜拜，到了才知道是要
    行騙，伊們二人並未參與犯罪云云。是以，本院應審酌者為
    被告癸○○、戊○○是否與與被告壬○○之詐騙車手集團有
    犯意聯絡，而參與駕車之行為分擔？
  (二)按共同實施犯罪行為之人，在合同意思範圍之以內，各自分
    擔行為之一部，相互利用他人之行為，以達其犯罪之目的者
    ，即應對於全部所發生之結果，共同負責（最高法院28年上
    字第3110號判例參照）。又按共同正犯之意思聯絡，不限於
    事前有所協議，其於行為當時，基於相互之認識，以共同犯
    罪之意思參與者，亦無礙於共同正犯之成立；再按意思之聯
    絡並不限於事前有所謀議，即僅於行為當時有共同犯意之聯
    絡者，亦屬之，且其表示之方法，亦不以明示通謀為必要，
    即相互間有默示之合致，亦無不可（最高法院73年台上字第
    1886、2364號判例分別參照）。
  (三)證人即共同被告壬○○於97年11月10日警詢問時供稱「（問
    ：戊○○參與你的詐騙集團車手工作，共詐騙過幾次？得手
    幾次？）戊○○只有參與97年 9月24日到雲林縣元長鄉詐騙
    未遂為警查獲那次，另外出面向泰和小客車租賃有限公司租
    了 2台車（車號：3292-JJ及3280-JJ），未得手金錢。」、
    「（問：癸○○參與你的詐騙集團車手工作，共詐騙過幾次
    ？得手幾次？）癸○○參與三次，其中到斗南鎮及西螺鎮的
    部分未得手，只有1次於97年9月中旬，在褒忠鄉體育場那次
    有詐騙得手，那天他是開車載詹雅玲在附近把風，他沒有分
    到錢，但是我有拿 2,000元給他零花（上開二次犯行均未經
    檢察官起訴），另外97年 9月24日到雲林縣元長鄉詐騙未遂
    為警查獲那次，他也有到場。」（警卷(二)第 6頁），且參以
    ，證人陳應興供述：於97年 9月初，因不滿分贓金額太少而
    退出詐騙之車手集團之情，足見被告壬○○上開供承於97年
    9 月初邀集被告癸○○、戊○○加入詐騙之車手集團，應與
    事實相合，堪予採信。至其後被告壬○○於法院審理時改口
    稱：癸○○、戊○○並不知情云云，應係迴護之詞，不足採
    信。
  (四)證人即共同被告丁○○所供證：癸○○及詹雅玲二人是於97
    年 9月加入的，他們二人都編在同一部車輛上，都是從事把
    風工作，戊○○是於97年09月23日加入的，他負責出面租車
    及把風工作等語（警卷(二)第33頁）；於檢察官偵訊並結證稱
    ：我、詹雅玲、陳應興、壬○○、壬○○的女朋友及「阿勳
    」（即被告癸○○）還有戊○○等人，於加入該集團時，均
    知道該集團是詐騙集團等語（偵卷(一)第69頁），並指認被告
    癸○○、戊○○無訛（警卷(二)第28頁）。按被告壬○○組成
    詐騙之車手集團，既由被告壬○○聯絡上游，負責指揮分配
    車手之工作，車手須依分派之工作各司其職而完成其犯罪行
    為，是以在加入前豈有未先告知其負責之工作及扮演之角色
    之理，足見證人丁○○所供證：被告癸○○、戊○○等人於
    加入該集團時，均知道該集團是詐騙集團等語（偵卷(一)第69
    頁），應屬實情，足堪採信。
  (五)且參以，證人即共同被告詹雅玲亦供證： 9月23日15時許左
    右，有二名男子（即指被告癸○○、戊○○）到「阿明」（
    即指被告壬○○）家中找「阿明」，三人到沒人的地方談話
    後，於15時30分許「阿明」就打電話給車行，告訴車行說還
    要租一部車，之後「阿明」就請該二名男子載我及丁○○到
    車行租車，由其中一名男子（即指被告戊○○）出面簽具租
    車契約並駕駛租得之自小客車載我及丁○○離去等語（警卷
    (二)第41頁）；並於偵訊時結證稱：我是跟「阿勳」（即被告
    癸○○）一組，戊○○當天是第一次到，隔天我們就被抓了
    ，97年 9月24日，到場的有我、丁○○、壬○○、癸○○（
    「阿勳」）還有戊○○五人，本來壬○○叫我和丁○○下車
    取款，是丁○○持偽造的地檢署假公文，還沒下車騙就被抓
    到等語（偵卷(一)第66至68頁），則被告壬○○既指示由被告
    戊○○出面租用車輛，並由被告癸○○、戊○○負責開車搭
    載詹雅玲、丁○○等人前往向被害人取款等工作，豈有未告
    知其行動細節，以免被告癸○○、戊○○因不知情、未加戒
    備而壞事，益徵被告癸○○、戊○○所辯於到現場始由丁○○得知行騙之事，故不願參加而自行離開云云，顯屬事後卸
    責之詞，與事實不符，自非可採。
  (六)再者，被告癸○○於97年11月10日警詢時亦供稱「（問：請
    詳述你參與該詐騙集團共詐騙過幾件？於何時、地向何人詐
    騙？詐騙所得為何？如何分款？）我大約參與三次，犯案時
    間不記得，這三次有沒有詐騙得手，我不清楚，我都沒有分
    到錢，因為我只負責開車。」、「（問：警方於97年 9月24
    日13時50分，在元長鄉○○村○○路 9號前，當場查獲丁○○、詹雅玲等2名女子，駕駛乙部3292-JJ自小客車，涉嫌以
    假冒台灣台北地方法院檢察署檢察官名義，向被害人辛○○○詐騙金錢未遂乙案，該案你是否有參與？）我有參與。」
    等情不諱（警卷(二)第86頁），即令於97年11月12日經檢察官
    訊問時仍明白供稱：「（問：有無參與以壬○○為首的車手
    集團？）有，我自97年 9月開始參與，我負責開車，我與戊○○都負責開車，戊○○是我的工人，因一時沒有工作，才
    叫他來做開車的。下車取款的是丁○○。」（偵卷(一)第 102
    頁背面），是被告癸○○所供內容，核與被告壬○○所供：
    於97年 9月邀集被告癸○○、戊○○加入詐騙車手集團乙情
    相符，足資佐證被告癸○○所自白確有參與附表一編號 5之
    本次犯行，應屬實情，應堪確信。
  (七)而被告戊○○於97年11月12日檢察官訊問時供稱：「（問：
    有無參與以壬○○為首的車手集團？）有，我是參與當日，
    集團就被警察抓到，癸○○找我參與，我負責開車。」「（
    問：當日有無詐得財物？）沒有。」「（問：如何詐騙被害
    人財物？）我比較不清楚，只知道我是參加做車手。」（偵
    卷(一)第 102頁背面），其所供內容，亦與被告癸○○前開所
    述：戊○○是我的工人，因一時沒有工作，才叫他來做開車
    的；被告壬○○所供證戊○○係於97年 9月23日才加入詐騙
    之車手集團等情相符，亦足佐證被告戊○○上開自白參與附
    表一編號5 犯行之真實性，是認被告戊○○應明知且參與附
    表一編號5 犯行，甚為明確。
  (八)況且，經警在雲林縣元長鄉○○路 9號前查獲丁○○、詹雅
    玲駕駛車號 3292-JJ號自小客車，並在車上扣得如附表二編
    號5.1、5.2、5.3、5.4、5.5所示之文書、識別證等物品，
    被告癸○○、戊○○租用及駕駛上開車輛搭載丁○○前往超
    商拿取5.1、5.2所示偽造之「台灣台北地方法院檢察署請求
    暫時性凍結執行聲請書」、「台北地方法院地檢署監管科存
    提書」等文書，並見詹雅玲、丁○○攜帶有偽造之「台北地
    方法院地檢署監管科識別證」，當然可明知應為詐騙手法，
    亦至為明灼。
  (九)綜上所述，被告癸○○、戊○○辯稱：伊等事先不知情，是
    壬○○等人約伊二人要到元長拜拜，到了才知道是要行騙，
    伊二人並未參與犯罪云云，係屬脫罪飾卸之詞，不足採信。
    是以，被告癸○○、戊○○本於共同犯罪之合同意思，並各
    自分擔附表一編號5所示犯罪行為，事證明確，均堪認定。
參、論罪科刑之理由
一、核被告壬○○就附表一編號1、2、3、4所示行為，被告己○○就附表一編號3 所示行為，均觸犯刑法第216條、第211條
    之行使偽造公文書罪（行使偽造「台灣台北地方法院檢察署
    請求暫時性凍結執行聲請書」、「台北地方法院地檢署監管
    科存提書」）、第216條、第212條之行使偽造許可證特種文
    書罪（行使偽造車牌、偽造識別證）、第158條第1項之僭行
    公務員職權罪、第339條第1項之詐欺取財罪。
  (一)查被告壬○○就附表一編號 1、2、4所示犯行，與陳應興、
    丁○○、「小政」、「阿三」、「阿正」及其他不知名成年
    人等詐騙集團成員間，被告壬○○、己○○就附表一編號 3
    所示犯行，與陳應興、丁○○、「小政」、「阿三」、「阿
    正」及其他不知名成年人等詐騙集團成員間，有犯意之聯絡
    及行為之分擔，皆為共同正犯。
  (二)又查，上述偽造印文之行為，均為偽造公文書之階段行為；
    偽造公文書及偽造特種文書、許可證而後持以行使，偽造之
    低度行為，均為行使之高度行為所吸收，皆不另論罪。此外
    ，附表二所示各「台灣台北地方法院檢察署請求暫時性凍結
    執行聲請書」、「台北地方法院地檢署監管科存提書」，被
    告並未偽造聲請人之簽名、蓋章，僅屬公文書之性質，而不
    兼具私文書性質，不另論以刑法第216條、第210條行使偽造
    私文書罪或第210條偽造私文書罪，一併說明。
  (三)再按刑法廢除牽連犯後，行為人之數舉動所侵害之數罪具有
    保護同一法益之情形，及行為人為完成某一主要犯罪行為，
    而在先前準備階段觸犯犯罪，或犯罪後為保全犯罪成果觸犯
    犯罪之情形，其行為在自然上並非完全一致，然前後仍有部
    分合致，且犯罪目的單一，依一般社會觀念，認應為一罪方
    符合刑罰原則，如予數罪併罰，反有過度之疑，與人民法律
    感情亦未契合。是於廢除牽連犯後，適度擴張一行為概念，
    認此情形為一行為，方屬適當，此一行為即所謂「因不法行
    為結果單一性而形成之行為單數」、「構成要件的行為單數
    」（最高法院97年度臺上字第1880號判決參照）；且犯罪行
    為人所為究竟應成立一罪或數罪，決定之依據，在於罪數論
    所描述之一行為，是指「人的一個意思決定所啟動的一個複
    合的因果流程，一個複合的因果流程是由數個彼此相互連結
    而具有方法目的、原因結果或持續複製關係的因果事實所構
    成」，該一行為是社會經驗認知上的一行為。查被告壬○○
    、己○○與詐騙集團所為附表一編號1、2、3、4所示（被告
    己○○僅有附表一編號 3所示行為）之行使偽造公文書、行
    使偽造許可證、僭行公務員職權及詐欺取財之犯行，乃係以
    如附表一各該次所示行使偽造公文書、行使偽造許可證及僭
    行公務員職權之方式，藉以遂行各該詐騙附表一所示被害人
    金錢之目的，各該犯行之犯罪目的單一，且如附表一各該次
    所示犯行具有密接性或連貫性，屬不可分離之直接密切關係
    ，依一般社會觀念認知上，被告壬○○、己○○於如附表一
    各該次所示行使偽造公文書、行使偽造許可證、僭行公務員
    職權及詐欺取財行為，應被評價為各該一行為之包括一罪，
    亦即顯然被告壬○○、己○○於如附表一各該次犯行，均係
    以一個詐欺取財之意思決定，而啟動一連串之行使偽造公文
    書、行使偽造許可證、僭行公務員職權及詐欺取財等不法之
    數個因果事實，該等因果事實彼此相互連結且具有方法目的
    、原因結果或持續複製關係，進而構成一個複合的因果流程
    ，在社會經驗認知上，應被評價為一行為。從而，被告壬○○就如附表一編號1至4所示；被告己○○就附表一編號 3之
    各該行使偽造公文書、行使偽造許可證、僭行公務員職權及
    詐欺取財既遂犯行，分別各係一行為同時觸犯上開各該罪名
    ，均為想像競合犯，皆應依刑法第55條前段規定，從一重之
    刑法第216、211條行使偽造公文書罪處斷。
  (四)另如附表一編號3所示前後二次犯行，乃於97年 8月22日8時
    許及15時許，同一日接續為之，僅差距數小時，其時間緊接
    ，且被害人均為甲○○同一人，其施詐手法亦無異，故如附
    表一編號3 所示之前後二次犯行，當係基於同一詐欺取財目
    的而為之接續動作，應論以接續犯，分屬該一行為之包括一
    罪。
二、被告壬○○、癸○○、戊○○，就附表一編號 5所示行為，
    均係犯刑法第 211條之偽造公文書罪（偽造「台灣台北地方
    法院檢察署請求暫時性凍結執行聲請書」、「台北地方法院
    地檢署監管科存提書」，均尚未持上開文書出示而未達行使
    階段，不能論以行使罪）、第 212條之偽造特種文書罪（偽
    造識別證，尚未佩戴識別證而未達行使階段，不能論以行使
    罪）、第339條第3項 、第1項之詐欺取財未遂罪。至偽造車
    牌部分，其偽造行為在編號1 犯行之前已完成，而本次亦未
    懸掛而行使之，自不再於本次犯行中論罪。再者，此次亦尚
    未有該當刑法第158條第1項之僭行公務員職權行為，併予敘
    明。
  (一)被告壬○○、癸○○、戊○○就附表一編號5 所示犯行，與
    詹雅玲、丁○○、「小政」、「阿三」、「阿正」及其他不
    知名成年人等詐騙集團成員間，有犯意之聯絡及行為之分擔
    ，皆為共同正犯。
  (二)被告壬○○、癸○○、戊○○就附表一編號 5所示詐騙被害
    人辛○○○行為，因辛○○○事前告知其丈夫之叔叔蕭清榮
    ，並請蕭清榮陪同前往交付款項，蕭清榮先往現場查看後，
    認為有詐而報警前往處理，在旁把風之壬○○發覺有異，即
    通知撤隊，而未能得逞，惟其已著手於詐欺取得犯行之實行
    而不遂，為未遂犯。
  (三)又被告壬○○、癸○○、戊○○就如附表一編號5 所示偽造
    公文書、偽造特種文書及詐欺取財未遂犯行，係以一個詐欺
    取財之意思決定，而啟動一連串之偽造公文書、偽造許可證
    及詐欺取財等不法之數個因果事實，該等因果事實彼此相互
    連結且具有方法目的、原因結果或持續複製關係，應被評價
    為一行為，同時觸犯上開各該罪名，為想像競合犯，應依刑
    法第55條前段規定，從一重之刑法第 211條偽造公文書罪處
    斷。
三、末按所謂「集合犯」，係指立法者所制定之犯罪構成要件中
    ，本即預定有數個同種類行為而反覆實行之犯罪而言。故是
    否集合犯之判斷，客觀上應斟酌法律規範之本來意涵、實現
    該犯罪目的之必要手段、社會生活經驗中該犯罪必然反覆實
    行之常態及社會通念等；主觀上則視其反覆實行之行為是否
    出於行為人之單一犯意，並秉持刑罰公平原則，加以判斷。
    刑法第216條、第210條之行使偽造私文書罪，並未規定必須
    多次偽造私文書後持以行使，始得成立，實無從憑以認定立
    法者本即預定該犯罪之本質，必有數個同種類行為，而反覆
    實行。又按修正廢止連續犯之規定後，除具有複次行為外觀
    之接續犯、集合犯仍為一罪評價外，各複次行為當本於一行
    為一罪一罰之原則予以論處。而行使偽造私文書、行使變造
    公文書、行使變造國民身分證等罪，本質上並非必然具有複
    次性，立法者亦無兼包含攝、聚多成一之擬制意思，社會通
    念尤難容忍一再違犯，本件上訴人之上開犯行，在時間差距
    上，既仍可以分開，且在刑法評價上，各具獨立性，原判決
    認上訴人前開多次犯行，均不符接續犯、集合犯之要件，而
    予分論併罰，揆之上開說明，並無違誤（最高法院98年度台
    上字第3760及5716號判決意旨分別參照）。查被告壬○○於
    附表一編號1至5所示之時間，分別以附表一所示行使偽造公
    文書、行使偽造許可證特種文書罪、僭行公務員職權等詐欺
    方法，向附表一所示之被害人施詐，核各次犯行之時間、地
    點不同，施詐之被害對象不一（如附表一編號1至5所示之被
    害人），於各罪實施犯罪行為後，即已完成，顯各具有其獨
    立性，已難謂係基於單一犯意，反覆實行，自與包括一罪之
    集合犯要件尚屬有間。是以，被告壬○○所犯如附表一編號
    1至5之各該罪間，犯意各別，時間不同，自應分論併罰，公
    訴人認以被告附表一所示之犯行，應適用「集合犯」論以一
    罪，尚有誤會，附此記明。
四、被告壬○○有如事實欄所記載之上述犯罪科刑前科，有臺灣
    高等法院被告前案紀錄表可證，其於有期徒刑執行完畢後五
    年內故意再犯本件有期徒刑以上之罪，是累犯，應依法加重
    其刑。
肆、維持原判決之理由
一、原審以被告壬○○、己○○、癸○○、戊○○等人罪證明確
    ，因而：
  (一)適用刑法第28條、第158條第1項、第216條、第211條、第21
    2條、第339條第1項、第3項 、第55條、第47條第1項、第51
    條第5款、第219條、 第38條第1項第2款，刑法施行法第1條
    之1。
  (二)並審酌：被告壬○○有上述前科，素行不良，被告己○○曾
    因賭博案經法院判處罰金，被告癸○○、戊○○均無犯罪前
    科，有台灣高等法院被告前案紀錄表在卷可證，又附表一編
    號1-4所示被害人均受到鉅額損失，附表一編號5所示被害人
    未受有損害，而被告壬○○在上述車手集團中為最主要角色
    ；被告己○○則為僅次於壬○○的角色；被告癸○○、戊○○則為更邊緣角色等一切情狀，分別量處被告壬○○如附表
    三所示之刑；被告己○○有期徒刑一年一月；被告癸○○、
    戊○○均有期徒刑一年，並就被告壬○○定應執行刑三年二
    月。
  (三)另敘明沒收之宣告如下：
  1.就附表二編號1.1、1.2與2.1、2.2所示文書，據同案被告詹
    雅玲於97年 9月30日警詢時供稱：「那些傳真資料詐騙得手
    後就撕毀丟棄了。」（警卷(二)第41頁）既已撕毀，即不宣告
    沒收。
  2.就附表二編號3.1、3.2、3.3、3.4與4.1、4.2所示文書，已
    交付被害人，非被告壬○○等人及共犯所有，然其上偽造「
    台灣台北地方法院印」、「檢察官張書華」印文各 1枚，應
    依刑法第219條沒收之。
  3.就附表二編號5.1、5.2所示文書，為被告壬○○所有，供其
    與共犯「小政」、「阿三」、「阿正」、丁○○、詹雅玲、
    戊○○、癸○○犯罪所用，依刑法第38條第1項第2款規定宣
    告沒收，而文書既全部宣告沒收，其上之印文，即不另外宣
    告沒收。
  4.就附表二編號5.3、5.4所示識別證，為被告壬○○所有，供
    其與共犯「小政」、「阿三」、「阿正」、丁○○、詹雅玲
    、戊○○、癸○○犯罪所用，依刑法第38條第1項第2款規定
    宣告沒收。
  5.另扣案之行動電話 7支，雖有部分供本案犯罪所用，惟各該
    行動電話均可供日常生活使用，且非違禁物，是認為無沒收
    之必要，因而不宣告沒收。至於望遠鏡1支、郵局匯款單1張
    、新台幣 31,700元、筆記簿1本，均無足夠證據認定與本案
    犯罪有關，均不宣告沒收。
  6.至於偽造之紙製車牌（前4碼為 7800，後2碼不明）2面，雖
    同案被告詹雅玲於警詢時供稱：「我被查獲當天，假車牌因
    為是放在 3280-JJ號自小客車上，所以沒被警方查到。」（
    警卷(二)第46頁），然被告壬○○於警詢時供稱：「（問：你
    們所使用之偽造車牌現置於何處（警方在3292- JJ號自小客
    車上未搜獲）？車牌的來源為何？車牌號碼？）我記得是放
    在 3292-JJ號自小客車上，原本就是要駕駛那台車去騙被害
    人取款的，因為我回去之後也沒有找到那 2個紙製的車牌。
    偽造車牌是集團上游郵寄給我的。車牌號碼我只記得前 4碼
    數字為7800，後面的英文字我不知道。」（警卷(二)第 7頁）
    ，既然經警追查中，被告壬○○亦未能找到該 2面偽造之紙
    製車牌，足以認定已經為被告等人銷毀，自不為沒收之宣告
    。
二、本院經核原判決關於被告壬○○、己○○、癸○○、戊○○
    認事用法，並無不合，且量刑亦堪屬允當。被告己○○、癸○○、戊○○上訴意旨猶執前詞，否認犯罪，指摘原判決該
    部分不當，經查殊非足取，為無理由，應予駁回。
三、另被告壬○○上訴意旨雖指摘原判決量刑過重云云。惟按關
    於刑之量定，係屬實體法上賦予法院得為自由裁量之事項，
    倘其未有逾越法律所規定之範圍，或濫用其權限，即不得任
    意指摘為違法（最高法院75年台上字第7033號判例意旨參照
    ）。又按刑事審判之量刑，在於實現刑罰權之分配的正義，
    故法院對科刑判決之被告量刑，應符合罪刑相當原則，使罰
    當其罪，以契合人民之法律感情。此所以刑法第57條明定科
    刑時應審酌一切情狀，尤應注意該條所列各款情形，以為科
    刑輕重之標準。原判決審酌被告壬○○有上述前科，素行不
    良，又附表一編號 1-4所示被害人均受到鉅額損失，而被告
    壬○○在上述車手集團中為最主要角色等情，就被告壬○○
    五次犯行，各量處如附表一所示之刑，並定應執行刑三年二
    月，經核並未逾越法律所規定法刑之範圍，且經斟酌刑法第
    57條各款所列情狀，亦無濫用其裁量權限，實無違一般人民
    之法律感情，量刑與被告壬○○之罪責亦未失衡，是認符合
    罪刑相當原則，堪稱允當，是被告壬○○上訴意旨指摘量刑
    過重，亦非有理，應予駁回。
四、至檢察官於本院審理時論告意旨並以：被告壬○○多次詐騙
    行為，有犯罪習慣，請求對被告壬○○宣告於刑之執行前，
    強制工作三年云云（本院卷第 177頁）。惟按保安處分中之
    強制工作，旨在對嚴重職業性犯罪及欠缺正確工作觀念或無
    正常工作因而犯罪者，強制其從事勞動，學習一技之長及正
    確之謀生觀念，使其日後重返社會，能適應社會生活，是保
    安處分應受比例原則之規範，使保安處分之宣告，與行為人
    所為行為之嚴重性、行為人所表現之危險性及對於行為人未
    來行為之期待性相當之意旨而制定，而由法院視行為人之危
    險性格，決定應否令入勞動處所強制工作，以達預防之目的
    ，再者，所謂有犯罪之習慣者，指對於犯罪已為日常之惰性
    行為而言。查被告壬○○擔任詐騙集團之車手，向被害人行
    騙固然相同之手法，損害個人財產法益，並影響社會秩序，
    但被告壬○○前未犯有本案犯罪類型之犯行，本案犯行次數
    亦僅有五次，依其犯罪情狀及習性，難認即屬具有嚴重職業
    性之犯罪習慣，又被告壬○○係從事葬儀業，非無固定工作
    ，是犯本罪亦難係因欠缺正確工作觀念及無正常工作所致，
    自無須經由保安處分，強制其從事勞動工作，以學習一技之
    長及正確之謀生觀念，以達教化與矯治目的，而使其日後重
    返社會，能適應社會生活之必要。況且，本件係由被告壬○○上訴，檢察官並未上訴，本院本不得諭知重於原審判決之
    刑，且原判決關於被告壬○○部分之認事用法，經核亦無違
    誤，自不宜變更為不利益被告壬○○之判決。是以，檢察官
    論告意旨請求對被告壬○○宣告於刑之執行前，強制工作三
    年云云，於法尚有未合，自難准許，併予說明。
伍、不另為無罪宣告之部分：
一、檢察官公訴意旨另以：(一)被告癸○○、戊○○均參與附表一
    編號1、2、3、4所示犯罪之謀議：(二)被告己○○參與附表一
    編號1、2、4、5所示犯罪之謀議，且就編號4 所示犯罪，與
    壬○○同車到現場附近把風：(三)被告壬○○、陳應興、己○○、詹雅玲、癸○○、戊○○，於97年間某日，以同一手法
    ，在不詳地點，由壬○○、丁○○持前述「台灣台北地方法
    院檢察署請求暫時性凍結執行聲請書」、「台北地方法院地
    檢署監管科存提書」，向不詳之被害人詐騙 365萬元得手，
    因認等上述行為，均觸犯刑法第339條第1項詐欺取財、同法
    第216條、第210條之行使偽造私文書、第216條、第211條之
    行使偽造公文書、第216條、第212條之行使偽造特種文書罪
    嫌及第158條第1項冒充公務員行使其職權罪嫌等情。
二、按犯罪事實應依證據認定之，無證據不得認定犯罪事實；不
    能證明被告犯罪者，應諭知無罪之判決，刑事訴訟法第 154
    條第2項、第301條第 1項分別定有明文。又認定犯罪事實所
    憑之證據，其為訴訟上之證明，須於通常一般之人均不致有
    所懷疑，而得確信其為真實之程度者，始得據為有罪之認定
    ；認定不利於被告之事實，須依積極證據，苟積極證據不足
    為不利於被告事實之認定時，即應為有利於被告之認定，更
    不必若何有利之證據。另刑事訴訟法第161條第1項規定：檢
    察官就被告犯罪事實，應負舉證責任，並指出證明之方法。
    因此，檢察官對於起訴之犯罪事實，應負提出證據及說服之
    實質舉證責任。倘其所提出之證據，不足為被告有罪之積極
    證明，或其指出證明之方法，無從說服法院以形成被告有罪
    之心證，基於無罪推定之原則，自應為被告無罪判決之諭知
    （最高法院76年臺上字第4986號、30年上字第 816號及92年
    臺上字第128號等判例參照）。
三、訊據被告壬○○、己○○、癸○○、戊○○則均堅決否認有
    上開犯行，並以前詞抗辯。
四、公訴意旨雖以：被告癸○○、戊○○均參與附表一編號1、2
    、3、4所示犯罪之謀議云云，經查：
  (一)訊據被告癸○○於於97年11月12日經檢察官訊問時供稱：我
    自97年 9月開始參與壬○○詐騙集團，我負責開車，我與戊○○都負責開車，戊○○是我的工人，因一時沒有工作，才
    叫他來做開車的等語；被告戊○○於97年11月12日檢察官訊
    問時供稱：我是97年 9月23日第一次有參與以壬○○為首的
    車手集團，參與當日集團就被警察抓到，癸○○找我參與，
    我負責開車等語。
  (二)經質之證人即共同被告壬○○於97年11月10日警詢問時供稱
    「（問：戊○○參與你的詐騙集團車手工作，共詐騙過幾次
    ？得手幾次？）戊○○只有參與97年 9月24日到雲林縣元長
    鄉詐騙未遂為警查獲那次，未得手金錢。」、「（問：癸○○參與你的詐騙集團車手工作，共詐騙過幾次？得手幾次？
    ）癸○○參與三次，其中到斗南鎮及西螺鎮的部分未得手，
    只有1次於97年9月中旬，在褒忠鄉體育場那次有詐騙得手，
    那天他是開車載詹雅玲在附近把風，他沒有分到錢，但是我
    有拿 2,000元給他零花（上開二次犯行均未經檢察官起訴）
    ，另外97年 9月24日到雲林縣元長鄉詐騙未遂為警查獲那次
    ，他也有到場。」（警卷(二)第 6頁），核與證人即共同被告
    丁○○所供證：癸○○及詹雅玲二人是於97 年9月加入的，
    他們二人都編在同一部車輛上，都是從事把風工作，戊○○
    是於97年09月23日加入的，他負責出面租車及把風工作等語
    （警卷(二)第33頁）；證人即共同被告詹雅玲於偵訊時結證稱
    ：我是跟「阿勳」（即被告癸○○）一組，戊○○當天（即
    附表一編號5所示97年9月24日犯行）是第一次到，隔天我們
    就被抓了等情均相符，且參以，共同被告陳應興係97年 9月
    退出詐騙之車手集團之情，足見被告壬○○上開供承於97年
    9 月初始邀集被告癸○○、戊○○加入詐騙之車手集團，應
    與事實相合，堪予採信。
  (三)依上所述，被告癸○○所自承：於97年 9月始加入詐騙車手
    集團；被告戊○○自承：於97年 9月23日才加入詐騙之車手
    集團乙情，核與證人壬○○、丁○○、詹雅玲所證述相互一
    致，應堪認被告癸○○、戊○○應係自97年 9月始加入詐騙
    集團之車手行列，足可確定。又查，附表一編號1至4之犯罪
    時間分別在97年7月24日、7月29日、8月22日及8月27日，均
    在被告癸○○、戊○○97年 9月加入詐騙集團之後，足見被
    告癸○○、戊○○所辯未參與附表一編號1至4所示之犯行，
    應屬實情，堪予採信。
  (四)此外，檢察官復未能提出任何證據以證明被告癸○○、戊○○有參與附表一編號1、2、3、4所示犯罪之謀議，是公訴意
    旨所起訴被告癸○○、戊○○另涉犯附表一編號1至4所示犯
    ，尚屬不能證明。
五、公訴意旨再以：被告己○○參與附表一編號1、2、4、5所示
    犯罪之謀議，且就編號 4所示犯罪，與壬○○同車到現場附
    近把風云云，雖舉出共同被告丁○○、詹雅玲、陳應興之指
    證為其該部分論罪依據，惟查：
  (一)按共犯之成立，除共同實施犯罪行為者外，其就他人之行為
    負共犯之責者，以有意思聯絡為要件，若事前並未合謀，實
    施犯罪行為之際，又係出於行為者獨立之意思，即不負共犯
    之責（最高法院19年上字第 694號判例參照）。又按刑法之
    共同正犯，除同謀犯僅以其參與犯罪之謀議為其犯罪構成要
    件外，一般共同正犯，係採客觀主義，以共同實施構成犯罪
    事實之行為為成立要件，共犯所為行為，須為構成犯罪事實
    之內容，始有分擔實施可言。本件附表一編號1至5所示之犯
    行，其各次犯行之時間、地點不同，施詐之被害對象不一，
    各該次犯行於各罪實施犯罪行為後，即已完成，顯應各屬獨
    立一罪，不能謂係本於單一犯意，反覆實行而為包括一罪，
    業如前述，是以，認定是否係屬各該次犯行所參與之車手共
    犯？仍須以該詐騙集團車手成員，就各該次獨立之犯罪計劃
    有事前謀議之犯意聯絡，或就各該次獨立之犯罪行為實際參
    與分擔行為，方可認定就該次犯行符合共同正犯之要件，不
    能僅以其為詐騙集團成員，即概括認定其就該詐騙集團如附
    表一所示之犯行，即應同負共同正犯之責任，合先敘明。
  (二)經查，依共同被告丁○○、詹雅玲、陳應興之指證，固可認
    定被告己○○應屬被告壬○○詐騙集團之車手成員，然觀諸
    擔任附表一編號1至5各次犯行之車手丁○○於警詢時供承：
    97年 7月24日15時許，在大埤國小中正堂前，詐騙被害人
    丙○○○案件（即附表一編號1 ）是壬○○主導的，他自己
    駕駛乙部汽車，另外陳應興駕駛乙部汽車載我到場，當時壬○○與上游聯絡後就指示陳應興與我到場取款，壬○○在附
    近把風（警卷(二)第29頁）；97年 7月29日13時許，在斗南
    國小側門，詐騙被害人庚○○案件（即附表一編號2 ）這件
    有那些人參與我不是記得很清楚，壬○○、陳應興及我是基
    本成員，而這一件壬○○的女朋友有沒有參與，我忘記了，
    一樣是由壬○○主導，我與陳應興到場取款，以相同手法詐
    騙（警卷(二)第30頁）；97年8月22日8時許，在元長國中前
    ，詐騙被害人甲○○案件（即附表一編號3 ）是壬○○主導
    的，他駕駛乙部汽車載他的女朋友，另外陳應興駕駛乙部汽
    車載我到場，車輛都是壬○○提供之出租車輛，當時壬○○
    與上游聯絡後就指示陳應興與我到場取款，壬○○與他的女
    朋友在附近把風（警卷(二)第31頁）；於97年 8月27日10時
    30分許，在東勢國小大門前，詐騙被害人乙○○案件（即附
    表一編號5 ）由壬○○主導的，他自己駕駛乙部汽車，另外
    陳應興駕駛乙部汽車載我到場，車輛都是壬○○提供之出租
    車輛，當時壬○○與上游聯絡後就指示陳應興與我到場取款
    ，壬○○在附近把風（警卷(二)第32頁）：97年 9月24日，
    在雲林縣元長鄉，詐騙被害人辛○○○案件（即附表一編號
    5 ），參與者有壬○○、癸○○、戊○○、詹雅玲等人（警
    卷(二)第22至25頁）。綜參上開證述內容，共同被告丁○○僅
    指證被告己○○參與附表一編號3 之把風行為，並明確供證
    附表一編號 1、4、5犯行參與之車手並無被告己○○；附表
    一編號2 雖未能確定被告己○○是否參與，但依其所供承之
    車手分擔工作並無被告己○○，可見被告己○○亦未參與附
    表一編號2 之犯行，且本於無罪推定原則，亦應為被告己○○有利之認定。基上所述，足見被告己○○應就附表一編號
    1 、2、4、5 所示之犯行，並未參與車手之分擔工作，甚為
    明確，此外，檢察官就被告己○○對於附表一編號 1、2、4
    、5 所示之犯行，與詐騙集團有事前謀議乙節，自始未能出
    任何證據以證明之，自不能僅以被告己○○係屬詐騙集團之
    車手成員，即遽而推斷被告己○○就附表一編號1、2、4、5
    所示之各該次犯行，必然亦有事前犯意之聯絡而為共同正犯
    。至共同被告丁○○雖亦指證：被告己○○參與97年 9月24
    日，在雲林縣褒忠鄉國中之詐騙犯行而擔任把風云云，但該
    次犯行未據檢察官起訴，自不在本案起訴審理範圍，併予敘
    明。
  (三)至共同被告陳應興雖另指證被告己○○參與附表一編號4 犯
    行，被告己○○駕車載被告壬○○到場把風云云（警卷(二)第
    65頁），然核與參與該次犯行之共同被告丁○○所明確供證
    附表一編號4 犯行參與之車手並無被告己○○乙情並不相符
    ，且參以，共同被告陳應興並供承：被告己○○參與詐騙犯
    行而擔任把風有3、4次（但除附表一犯行外，其餘未據檢察
    官起訴，不在本案起訴審理範圍），是被告陳應興不無可能
    將被告己○○參與之其他犯行，誤認到本次犯行中，益徵應
    以共同被告丁○○上開明確供述為可採，是認被告己○○應
    未參與附表一編號4所示之犯行。
  (四)至於，共同被告陳應興雖指認多次至被告己○○經營之美容
    院分贓，己○○有參與分贓云云，然就被告己○○於附表一
    編號 1、2、4所示犯行是否亦有參與分贓之討論，並不能確
    指證，況且，被告己○○係被告壬○○之同居女友，被告壬○○與被告己○○在其經營之美容院同居，則被告壬○○於
    犯行手後，至被告己○○之美容院分贓，亦理所當然，不能
    僅因被告己○○亦為詐騙集團之車手成員，有參與其他次犯
    行，即當然推定被告己○○必然有參與附表一編號 1、2、4
    、5所示之犯行。
  (五)另共同被告詹雅玲亦明白供承：97年 9月24日，在雲林縣元
    長鄉，詐騙被害人辛○○○案件（即附表一編號5 ），參與
    者有壬○○、癸○○、戊○○、丁○○等人（警卷(二)第40至
    43頁），核與共同被告丁○○所供述參與該次犯行之車手者
    相符，應堪採信。又查，共同被告詹雅玲係於97年 9月始加
    入詐騙集團之車手成員，是附表一編號1至4所示之犯罪時間
    係在97年 9月所為，則被告詹雅玲指證被告壬○○之女友即
    己○○亦為詐騙集團之車手成員，亦不足為被告己○○不利
    之證明。
  (六)綜上，證人即共同被告丁○○、陳應興、詹雅玲之前開指證
    ，既未能達到使本院形成被告己○○有參與附表一編號1、2
    、4、5所示犯行。此外，公訴人復未能提出其他補強證據以
    擔保上開證人指證之真實性，自無從僅憑其單一之指述，而
    為被告己○○不利之認定。公訴意旨所起訴：被告己○○參
    與附表一編號1、2、4、5所示犯罪之謀議，且就編號4 所示
    犯罪，與壬○○同車到現場附近把風之犯行，自屬不能證明
    。
六、公訴意旨另以：被告壬○○、陳應興、己○○、詹雅玲、癸○○、戊○○，於97年間某日，以同一手法，在不詳地點，
    由壬○○、丁○○持前述「台灣台北地方法院檢察署請求暫
    時性凍結執行聲請書」、「台北地方法院地檢署監管科存提
    書」，向不詳之被害人詐騙 365萬元得手云云。然經質之坦
    承本案犯行之該詐騙集團之車手成員壬○○、丁○○、陳應
    興、詹雅玲均未供承有公訴意旨起訴之該次犯行。此外，檢
    察官對於其起訴該次犯行之時間、地點、被害人及犯罪情節
    未亦明確指出，亦未提出任何證據以證明之，自難遽而被告
    壬○○、己○○、癸○○、戊○○不利之認定。
七、綜上所述，檢察官於原審所提出之上開證明方法，無從說服
    本院形成被告壬○○、己○○、癸○○、戊○○有如上述公
    訴意旨所起訴之該部分犯行有罪之心證，而尚有合理之懷疑
    存在。再者，檢察官就本件亦未提起上訴，就公訴意旨所起
    訴上開部分犯行，亦未再提出任何證據或證明方法，難認已
    善盡舉證責任。此外，本院復查無其他積極證據，足證被告
    壬○○、己○○、癸○○、戊○○有公訴意旨所起訴之上述
    犯行，原應就該部分為被告壬○○、己○○、癸○○、戊○○無罪之判決，惟公訴意旨認該部分與前揭論罪科刑部分，
    有集合犯一罪之關係，爰均不另為無罪之諭知。從而，原審
    認為被告壬○○、己○○、癸○○、戊○○被訴該部分犯罪
    不能證明，並為不另為判決之諭知，於法自無不當，併予敘
    明。
陸、適用之法律；刑事訴訟法第368條。
本案經檢察官趙中岳到庭執行職務。
中    華    民    國    99    年     6    月    1    日
                  刑事第五庭    審判長法  官  楊明章
                                      法  官  趙文淵
                                      法  官  蔡美美
以上正本證明與原本無異。
如不服本判決應於收受送達後10日內向本院提出上訴書狀，其未
敘述上訴理由者，並得於提起上訴後10日內向本院補提理由書（
均須按他造當事人之人數附繕本）「切勿逕送上級法院」。
                                      書記官  歐貞妙
中    華    民    國    99    年     6    月    1    日
附表一
┌──┬──────┬──────────┬────┬───────────────┐
│編號│時間        │交付款項地點        │被害人  │詐騙取款手段與詐得金額        │
│    │            │                    │車手    │（單位：新台幣元）            │
│    │            │                    │        │                              │
├──┼──────┼──────────┼────┼───────────────┤
│1   │97年7月24日 │雲林縣大埤國小中正堂│被害人  │97年7 月24日上午11時左右，由某│
│    │            │前                  │丙○○○│不知名男子，向丙○○○謊稱其夫│
│    │            │                    │        │柯明信身分證件遺失，有犯罪集團│
│    │            │                    │        │在申請柯明信之身分證，經告以其│
│    │            │                    │參與車手│夫並未遺失身分證後，又有另1 名│
│    │            │                    │壬○○  │不知名男子告以，柯明信為大眾銀│
│    │            │                    │陳應興  │行股東，因銀行負債1 億元，柯明│
│    │            │                    │丁○○  │信要付7 百多萬元給大眾銀行，致│
│    │            │                    │        │丙○○○陷於錯誤，依其指示將銀│
│    │            │                    │        │行內之現金提領出來，帶到左列交│
│    │            │                    │        │款地點。                      │
│    │            │                    │        │由壬○○駕車到左列交款地點附近│
│    │            │                    │        │把風，陳應興駕駛懸掛上述偽造車│
│    │            │                    │        │牌之小客車搭載丁○○到場，由陳│
│    │            │                    │        │應興、丁○○持附表一編號1.1 、│
│    │            │                    │        │1.2所示偽造之「台灣台北地方法 │
│    │            │                    │        │院檢察署請求暫時性凍結執行聲請│
│    │            │                    │        │書」、「台北地方法院地檢署監管│
│    │            │                    │        │科存提書」，向丙○○○騙取165 │
│    │            │                    │        │萬元現金。                    │
├──┼──────┼──────────┼────┼───────────────┤
│2   │97年7月29日 │雲林縣斗南國小側門  │被害人  │97年7 月29日，先由1 名自稱斗六│
│    │            │                    │庚○○  │戶政事務所職員之女子以電話向黃│
│    │            │                    │        │明璋謊稱其身分證被盜用，可能被│
│    │            │                    │        │人冒用為人頭戶，再將電話轉接給│
│    │            │                    │參與車手│1 名自稱係台北地方法院地檢署檢│
│    │            │                    │壬○○  │察官之男子，該男子騙稱庚○○的│
│    │            │                    │陳應興  │身分證遭人冒用以開人頭帳戶，如│
│    │            │                    │丁○○  │果想沒有事情就拿25萬元來擺平，│
│    │            │                    │        │致其陷於錯誤，而提領25萬元，於│
│    │            │                    │        │同日下午1 時左右，帶到左列交款│
│    │            │                    │        │地點。                        │
│    │            │                    │        │由壬○○駕車到左列交款地點附近│
│    │            │                    │        │把風，陳應興駕駛懸掛上述偽造車│
│    │            │                    │        │牌之小客車搭載丁○○到場，由陳│
│    │            │                    │        │應興、丁○○持附表一編號2.1 、│
│    │            │                    │        │2.2所示偽造之「台灣台北地方法 │
│    │            │                    │        │院檢察署請求暫時性凍結執行聲請│
│    │            │                    │        │書」、「台北地方法院地檢署監管│
│    │            │                    │        │科存提書」，向庚○○騙取25 萬 │
│    │            │                    │        │元現金。                      │
├──┼──────┼──────────┼────┼───────────────┤
│3   │97年8月22日 │元長國中前          │被害人  │97年8 月22日8 時左右，1 名自稱│
│    │            │                    │甲○○  │雲林縣政府戶籍課的不知名女子，│
│    │            │                    │        │以電話向甲○○謊稱有人要到縣政│
│    │            │                    │        │府影印甲○○的身分證，並將電話│
│    │            │                    │參與車手│轉給另1 名自稱台北市警察局刑事│
│    │            │                    │壬○○  │課長李志成的男子，謊稱甲○○在│
│    │            │                    │己○○  │台北大眾銀行領700 多萬元，涉嫌│
│    │            │                    │陳應興  │洗錢，甲○○表示在台北銀行並無│
│    │            │                    │丁○○  │戶頭，只有在元長鄉郵局及農會有│
│    │            │                    │        │戶頭，該男子即表示承辦案件張檢│
│    │            │                    │        │察官要親自和甲○○通電話，又將│
│    │            │                    │        │電話轉至另1 名自稱台北地方法院│
│    │            │                    │        │地檢署張檢察官的男子，該男子謊│
│    │            │                    │        │稱若甲○○不老實說，要叫警察將│
│    │            │                    │        │甲○○逮捕、收押禁見2 個月，李│
│    │            │                    │        │良溪受騙而說出元長郵局有定存41│
│    │            │                    │        │萬元，還有存款28萬8 千元，該自│
│    │            │                    │        │稱張檢察官的男子即要甲○○叫我│
│    │            │                    │        │下午13時左右領出65萬8 千元，帶│
│    │            │                    │        │到元長國中前，才不會辦甲○○的│
│    │            │                    │        │案件，甲○○陷於錯誤，依照指示│
│    │            │                    │        │辦理。                        │
│    │            │                    │        │由壬○○駕車搭載己○○到元長國│
│    │            │                    │        │中附近把風，陳應興則駕駛懸掛上│
│    │            │                    │        │述偽造車牌之小客車搭載丁○○到│
│    │            │                    │        │場，由陳應興、丁○○持附表一編│
│    │            │                    │        │號3.1、3.2所示偽造之「台灣台北│
│    │            │                    │        │地方法院檢察署請求暫時性凍結執│
│    │            │                    │        │行聲請書」、「台北地方法院地檢│
│    │            │                    │        │署監管科存提書」，向甲○○騙取│
│    │            │                    │        │65萬8千元現金。               │
│    │            │                    │        │當日下午15時左右，又有1 名不知│
│    │            │                    │        │名男子，打電話給甲○○，叫李良│
│    │            │                    │        │溪要老實說出其妻有多少定存，要│
│    │            │                    │        │領出來帶到元長國中前交給張檢察│
│    │            │                    │        │官，甲○○陷於錯誤，說有30萬元│
│    │            │                    │        │，並依照指示，將其妻李陳川的定│
│    │            │                    │        │存30萬元悉數領出，帶到元長國中│
│    │            │                    │        │前。                          │
│    │            │                    │        │又由壬○○駕車搭載己○○到元長│
│    │            │                    │        │國中附近把風，陳應興駕駛懸掛上│
│    │            │                    │        │述偽造車牌之小客車搭載丁○○到│
│    │            │                    │        │場，由陳應興、丁○○持附表一編│
│    │            │                    │        │號3.3、3.4所示偽造之「台灣台北│
│    │            │                    │        │地方法院檢察署請求暫時性凍結執│
│    │            │                    │        │行聲請書」、「台北地方法院地檢│
│    │            │                    │        │署監管科存提書」，向甲○○騙取│
│    │            │                    │        │30萬元現金。                  │
├──┼──────┼──────────┼────┼───────────────┤
│4   │97年8月27日 │雲林縣東勢國小大門前│被害人  │97年8月27日8時左右，由1名不知 │
│    │            │                    │乙○○  │名自稱是林口長庚醫院護士的女子│
│    │            │                    │        │，電話向乙○○謊稱，法院有寄2 │
│    │            │                    │        │張通知書給乙○○，說乙○○有參│
│    │            │                    │        │加什麼集團借錢投資股份，問林秋│
│    │            │                    │參與車手│鳴有無收到傳票，乙○○答稱沒有│
│    │            │                    │壬○○  │接到傳票，該女子接著就問身分證│
│    │            │                    │陳應興  │及健保卡在不在，並說調查局在調│
│    │            │                    │丁○○  │查其家世及存款金額，要乙○○不│
│    │            │                    │        │可告訴別人，並須至東勢鄉農會提│
│    │            │                    │        │款75萬元，帶到左列交款地點，交│
│    │            │                    │        │給調查局人員抵押，調查局人員會│
│    │            │                    │        │拿2張公文給乙○○，3日後若沒問│
│    │            │                    │        │題，錢就會再通知乙○○領回，林│
│    │            │                    │        │秋鳴陷於錯誤，因而依照指示辦理│
│    │            │                    │        │。                            │
│    │            │                    │        │由壬○○駕車到左列交款地點附近│
│    │            │                    │        │把風，陳應興駕駛懸掛上述偽造車│
│    │            │                    │        │牌之小客車搭載丁○○到場，由陳│
│    │            │                    │        │應興、丁○○持附表一編號4.1 、│
│    │            │                    │        │4.2所示偽造之「台灣台北地方法 │
│    │            │                    │        │院檢察署請求暫時性凍結執行聲請│
│    │            │                    │        │書」、「台北地方法院地檢署監管│
│    │            │                    │        │科存提書」，向乙○○騙取65 萬 │
│    │            │                    │        │元現金。                      │
├──┼──────┼──────────┼────┼───────────────┤
│5   │97年9月24日 │雲林縣元長鄉潭東村南│被害人  │於97年9月24日11時30分左右，1名│
│    │上午11 時30 │安府廟宇前          │辛○○○│自稱是台灣台北地方法院檢察署檢│
│    │分          │                    │        │察官之男子，電話向辛○○○謊稱│
│    │            │                    │        │其先生被告盜用充當人頭，並問蕭│
│    │            │                    │參與車手│蔡瑞真，其與先生帳戶內存款多少│
│    │            │                    │壬○○  │，要辛○○○將其郵局帳戶領出14│
│    │            │                    │癸○○  │萬元，連同其先生農會帳戶領出16│
│    │            │                    │戊○○  │萬元，共30萬元，且要辛○○○不│
│    │            │                    │丁○○  │行掛斷電話，錢領回來之後要馬上│
│    │            │                    │詹雅玲  │與該男子通話，並約地點交付該筆│
│    │            │                    │        │款項，辛○○○陷於錯誤，領出30│
│    │            │                    │        │萬元，欲帶至約定之左列交款地點│
│    │            │                    │        │。                            │
│    │            │                    │        │另一方面，壬○○、丁○○、詹雅│
│    │            │                    │        │玲、癸○○、戊○○等5 人分乘車│
│    │            │                    │        │號3280-JJ 號及3292-JJ 號自小客│
│    │            │                    │        │車（尚未懸掛上述偽造之車牌），│
│    │            │                    │        │並攜帶附表二編號5.1 、5.2 所示│
│    │            │                    │        │文書及5.3 、5.4 所示識別證，前│
│    │            │                    │        │往左列交款地點，欲向辛○○○收│
│    │            │                    │        │取款項，因辛○○○告知其先生的│
│    │            │                    │        │叔叔蕭清榮，請蕭清榮陪同前往交│
│    │            │                    │        │付款項後，蕭清榮認為有疑，而先│
│    │            │                    │        │行前往約定地點查看，為壬○○等│
│    │            │                    │        │人發現，因而未得逞，蕭清榮報警│
│    │            │                    │        │後，攔查到3292-JJ 號自小客車，│
│    │            │                    │        │逮捕車上之詹雅玲、丁○○2 人。│
└──┴──────┴──────────┴────┴───────────────┘
附表二
┌──┬───────────┬──┬───┬───────────┬─────────────┐
│編號│扣案物名稱            │數量│持有人│備註                  │沒收與否                  │
├──┼───────────┼──┼───┼───────────┼─────────────┤
│ 1.1│偽造之「請求暫時性凍結│1紙 │業經撕│其上有「台灣台北地方法│已經撕毀而滅失，不用宣告沒│
│    │執行聲請書」 (聲請人: │    │毀    │院」印文1枚（未經聲請 │收。                      │
│    │柯明信)               │    │      │人簽章）              │                          │
├──┼───────────┼──┼───┼───────────┼─────────────┤
│ 1.2│偽造之「台北地方法院地│1紙 │業經撕│其上有「台灣台北地方法│已經撕毀而滅失，不用宣告沒│
│    │檢署監管科存提書」（96│    │毀    │院」、「檢察官張書華」│收。                      │
│    │年度金字第0198613 號  │    │      │印文各1 枚（未經聲請人│                          │
│    │1037案件，聲請人名稱: │    │      │簽章）                │                          │
│    │柯明信)               │    │      │                      │                          │
├──┼───────────┼──┼───┼───────────┼─────────────┤
│ 2.1│偽造之「請求暫時性凍結│1紙 │業經撕│其上有「台灣台北地方法│已經撕毀而滅失，不用宣告沒│
│    │執行聲請書」 (聲請人: │    │毀    │院」印文1枚（未經聲請 │收。                      │
│    │庚○○)               │    │      │人簽章）              │                          │
├──┼───────────┼──┼───┼───────────┼─────────────┤
│ 2.2│偽造之「台北地方法院地│1紙 │業經撕│其上有「台灣台北地方法│已經撕毀而滅失，不用宣告沒│
│    │檢署監管科存提書」（96│    │毀    │院」、「檢察官張書華」│收。                      │
│    │年度金字第0198613 號  │    │      │印文各1 枚（未經聲請人│                          │
│    │1037案件，聲請人名稱: │    │      │簽章）                │                          │
│    │庚○○)               │    │      │                      │                          │
├──┼───────────┼──┼───┼───────────┼─────────────┤
│ 3.1│偽造之「請求暫時性凍結│1紙 │甲○○│其上有「台灣台北地方法│已交付被害人甲○○，已非被│
│    │執行聲請書」 (聲請人: │    │      │院」印文1枚（未經聲請 │告及共犯所有，然其上偽造「│
│    │甲○○)               │    │      │人簽章）（警卷(二)第137 │台灣台北地方法院印」印文1 │
│    │                      │    │      │頁）                  │枚，依刑法第219 條沒收之。│
├──┼───────────┼──┼───┼───────────┼─────────────┤
│ 3.2│偽造之「台北地方法院地│1紙 │甲○○│其上有「台灣台北地方法│已交付被害人甲○○，已非被│
│    │檢署監管科存提書」（96│    │      │院」、「檢察官張書華」│告及共犯所有，然其上偽造「│
│    │年度金字第0198613 號  │    │      │印文各1 枚（未經聲請人│台灣台北地方法院印」、「檢│
│    │1037案件，聲請人名稱: │    │      │簽章）（警卷(二)第136 頁│察官張書華」印文各1 枚，依│
│    │甲○○)               │    │      │）                    │刑法第219 條沒收之。      │
├──┼───────────┼──┼───┼───────────┼─────────────┤
│ 3.3│偽造之「請求暫時性凍結│1紙 │甲○○│其上有「台灣台北地方法│已交付被害人甲○○，已非被│
│    │執行聲請書」 (聲請人: │    │      │院」印文1枚（未經聲請 │告及共犯所有，然其上偽造「│
│    │李陳川)               │    │      │人簽章）（警卷(二)第135 │台灣台北地方法院印」印文1 │
│    │                      │    │      │頁）                  │枚，依刑法第219 條沒收之。│
├──┼───────────┼──┼───┼───────────┼─────────────┤
│ 3.4│偽造之「台北地方法院地│1紙 │甲○○│其上有「台灣台北地方法│已交付被害人甲○○，已非被│
│    │檢署監管科存提書」（96│    │      │院」、「檢察官張書華」│告及共犯所有，然其上偽造「│
│    │年度金字第0198613 號  │    │      │印文各1 枚（未經聲請人│台灣台北地方法院印」、「檢│
│    │1037案件，聲請人名稱: │    │      │簽章）（警卷(二)第134 頁│察官張書華」印文各1 枚，依│
│    │李陳川)               │    │      │）                    │刑法第219 條沒收之。      │
├──┼───────────┼──┼───┼───────────┼─────────────┤
│ 4.1│偽造之「請求暫時性凍結│1紙 │乙○○│其上有「台灣台北地方法│已交付被害人乙○○，已非被│
│    │執行聲請書」 (聲請人: │    │      │院」印文1枚（未經聲請 │告及共犯所有，然其上偽造「│
│    │乙○○)               │    │      │人簽章）（警卷(二)第151 │台灣台北地方法院印」印文1 │
│    │                      │    │      │頁）                  │枚，依刑法第219 條沒收之。│
├──┼───────────┼──┼───┼───────────┼─────────────┤
│ 4.2│偽造之「台北地方法院地│1紙 │乙○○│其上有「台灣台北地方法│已交付被害人乙○○，已非被│
│    │檢署監管科存提書」（96│    │      │院」、「檢察官張書華」│告及共犯所有，然其上偽造「│
│    │年度金字第0198613 號  │    │      │印文各1 枚（未經聲請人│台灣台北地方法院印」、「檢│
│    │1037案件，聲請人名稱: │    │      │簽章）（警卷(二)第152 頁│察官張書華」印文各1 枚，依│
│    │乙○○)               │    │      │）                    │刑法第219 條沒收之。      │
├──┼───────────┼──┼───┼───────────┼─────────────┤
│ 5.1│偽造之「請求暫時性凍結│1紙 │丁○○│其上有「台灣台北地方法│為被告壬○○所有，供其與共│
│    │執行聲請書」 (聲請人: │    │      │院」印文1枚（未經聲請 │犯丁○○、詹雅玲、癸○○、│
│    │蕭慶上)               │    │      │人簽章）（扣押於贓物庫│戊○○、「小政」、「阿三」│
│    │                      │    │      │）                    │、「阿正」及其他不知名成員│
│    │                      │    │      │                      │犯罪所用，依刑法第38條第1 │
│    │                      │    │      │                      │項第2 款規定宣告沒收。而文│
│    │                      │    │      │                      │書既全部宣告沒收，其上之印│
│    │                      │    │      │                      │文，即不另外宣告沒收。    │
├──┼───────────┼──┼───┼───────────┼─────────────┤
│ 5.2│偽造之「台北地方法院地│1紙 │丁○○│其上有「台灣台北地方法│為被告壬○○所有，供其與共│
│    │檢署監管科存提書」（96│    │      │院」、「檢察官張書華」│犯丁○○、詹雅玲、癸○○、│
│    │年度金字第0198613 號  │    │      │印文各1 枚（未經聲請人│戊○○、「小政」、「阿三」│
│    │1037案件，聲請人名稱: │    │      │簽章）（扣押於贓物庫）│、「阿正」及其他不知名成員│
│    │蕭慶上)               │    │      │                      │犯罪所用，依刑法第38條第1 │
│    │                      │    │      │                      │項第2 款規定宣告沒收。而文│
│    │                      │    │      │                      │書既全部宣告沒收，其上之印│
│    │                      │    │      │                      │文，即不另外宣告沒收。    │
├──┼───────────┼──┼───┼───────────┼─────────────┤
│ 5.3│偽造之「台灣台北地方法│1枚 │丁○○│（扣押於贓物庫）      │為被告壬○○所有，供其與共│
│    │院檢察署監管科職員林嘉│    │      │                      │犯丁○○、詹雅玲、癸○○、│
│    │文識別證」（貼有丁○○│    │      │                      │戊○○、「小政」、「阿三」│
│    │照片1 張）            │    │      │                      │、「阿正」及其他不知名成員│
│    │                      │    │      │                      │犯罪所用，依刑法第38條第1 │
│    │                      │    │      │                      │項第2 款規定宣告沒收。    │
├──┼───────────┼──┼───┼───────────┼─────────────┤
│ 5.4│偽造之「台灣台北地方法│1枚 │丁○○│（扣押於贓物庫）      │為被告壬○○所有，供其與共│
│    │院檢察署監管科職員林嘉│    │      │                      │犯丁○○、詹雅玲、癸○○、│
│    │文識別證」（貼有詹雅玲│    │      │                      │戊○○、「小政」、「阿三」│
│    │照片1 張）            │    │      │                      │、「阿正」及其他不知名成員│
│    │                      │    │      │                      │犯罪所用，依刑法第38條第1 │
│    │                      │    │      │                      │項第2 款規定宣告沒收。    │
├──┼───────────┼──┼───┼───────────┼─────────────┤
│ 5.5│行動電話7 支、望遠鏡1 │    │      │（扣押於贓物庫）      │或與本案犯罪無關，或無沒收│
│    │支、郵局匯款單1 張、新│    │      │                      │之必要，均不宣告沒收。    │
│    │台幣31,700元、筆記簿1 │    │      │                      │                          │
│    │本                    │    │      │                      │                          │
├──┼───────────┼──┼───┼───────────┼─────────────┤
│ 6.1│偽造之紙製車牌（前4 碼│2面 │壬○○│（未扣案）            │已滅失，不宣告沒收。      │
│    │為7800，後2 碼不明）  │    │      │                      │                          │
└──┴───────────┴──┴───┴───────────┴─────────────┘
附表三
┌──────┬───────────────────────────┐
│犯罪事實    │所犯罪名及處罰                                        │
├──────┼───────────────────────────┤
│附表一編號1 │壬○○共同行使偽造公文書，足以生損害於公眾及他人，累犯│
│            │，處有期徒刑壹年肆月。                                │
├──────┼───────────────────────────┤
│附表一編號2 │壬○○共同行使偽造公文書，足以生損害於公眾及他人，累犯│
│            │，處有期徒刑壹年肆月。                                │
├──────┼───────────────────────────┤
│附表一編號3 │壬○○共同行使偽造公文書，足以生損害於公眾及他人，累犯│
│            │，處有期徒刑壹年肆月。如附表二編號3.1 、3.2 、3.3 、  │
│            │3.4 所示印文均沒收。                                  │
│            │己○○共同行使偽造公文書，足以生損害於公眾及他人，處有│
│            │期徒刑壹年壹月。如附表二編號3.1、3.2、3.3、3.4所示印文│
│            │均沒收。                                              │
├──────┼───────────────────────────┤
│附表一編號4 │壬○○共同行使偽造公文書，足以生損害於公眾及他人，累犯│
│            │，處有期徒刑壹年肆月。如附表二編號4.1 、4.2 所示印文均│
│            │沒收。                                                │
├──────┼───────────────────────────┤
│附表一編號5 │壬○○共同偽造公文書，足以生損害於公眾及他人，累犯，處│
│            │有期徒刑壹年貳月。如附表二編號5.1 、5.2 所示公文書、編│
│            │號5.3 、5.4 所示識別證，均沒收。                      │
│            │癸○○共同偽造公文書，足以生損害於公眾及他人，處有期徒│
│            │刑壹年。如附表二編號5.1、5.2所示公文書、編號5.3、5.4所│
│            │示識別證，均沒收。                                    │
│            │戊○○共同偽造公文書，足以生損害於公眾及他人，處有期徒│
│            │刑壹年。如附表二編號5.1、5.2所示公文書、編號5.3、5.4所│
│            │示識別證，均沒收。                                    │
└──────┴───────────────────────────┘

司法院資訊處製作；財團法人民間司法改革基金會備份。
